臺灣臺北地方法院刑事判決　　　　　　　85年度訴字第2071號
公　訴　人　臺灣臺北地方法院檢察署檢察官
被　　　告　Ｃ○○
選任辯護人　文聞律師
　　　　　　鍾永盛律師
　　　　　　吳信吉律師
被　　　告　亥○○
　　　　　　辛○○
　　　　　　午○○
　　　　　　　　　　　號
　　　　　　Ｆ○○
　　　　　　Ｂ○○
　　　　　　丁○○
　　　　　　己○○原名吳禮義.
　　　　　　辰○○
上二人共同
選任辯護人　林耀立律師
被　　　告　申○○
　　　　　　　　　　　樓
　　　　　　Ｅ○○
　　　　　　庚○○
　　　　　　　　　　　樓
　　　　　　未○○
上　一　人
選任辯護人　馮志剛律師
被　　　告　玄○○
選任辯護人　黃景安律師
被　　　告　Ａ○○
　　　　　　戊○○
　　　　　　宙○○
上列被告等因妨害自由等案件，經檢察官提起公訴（八十五年度
偵字第一一八一一、一一九三九、一三四八八號），及移送併辦
（臺灣臺北地方法院檢察署八十五年度偵字第二三００號、臺灣
板橋地方法院檢察署八十六年度少連偵字第五七號），本院判決
如下：
    主  文
Ｃ○○共同連續以非法方法，剝奪人之行動自由，處有期徒刑壹
年。
亥○○參與以犯罪為宗旨之結社，累犯，處有期徒刑伍月，如易
科罰金，以參佰元折算壹日。又連續施用第二級毒品，免刑，扣
案含第二級毒品之結晶貳小包（零點玖捌公克）均沒收銷燬之。
辛○○共同以非法方法，剝奪人之行動自由，累犯，處有期徒刑
拾月。
午○○共同連續以非法方法，剝奪人之行動自由，累犯，處有期
徒刑壹年陸月；又意圖為自己不法之所有，而侵占遺失物，處罰
金伍佰元，如易服勞役，以參佰元折算壹日。
Ｂ○○參與以犯罪為宗旨之結社，處有期徒刑參月，如易科罰金
，以參佰元折算壹日。
丁○○共同以非法之方法，剝奪人之行動自由，處有期徒刑捌月
。
己○○參與以犯罪為宗旨之結社，處有期徒刑參月，如易科罰金
，以參佰元折算壹日。
申○○參與以犯罪為宗旨之結社，處有期徒刑肆月，如易科罰金
，以參佰元折算壹日。
Ｅ○○參與以犯罪為宗旨之結社，處有期徒刑肆月，如易科罰金
，以參佰元折算壹日。
庚○○參與以犯罪為宗旨之結社，處有期徒刑參月，如易科罰金
，以參佰元折算壹日。
未○○參與以犯罪為宗旨之結社，累犯，處有期徒刑肆月，如易
科罰金，以參佰元折算壹日。
玄○○參與以犯罪為宗旨之結社，累犯，處有期徒刑肆月，如易
科罰金，以參佰元折算壹日。
Ａ○○共同以非法方法，剝奪人之行動自由，累犯，處有期徒刑
拾月。
戊○○參與以犯罪為宗旨之結社，處有期徒刑參月，如易科罰金
，以參佰元折算壹日。
亥○○被訴持有麻煙罪部分、辛○○被訴非法吸用化學合成麻醉
藥品罪部分均免訴。
Ｆ○○連續施用第二級毒品，免刑。
Ｆ○○被訴參與以犯罪為宗旨之結社犯行部分無罪。
辰○○、宙○○均無罪。
    事  實
一、亥○○前於民國八十一年間因妨害自由案件經本院以八十一
    年度易字第三三八九號判決有期徒刑十月確定，甫於八十三
    年十月二十六日縮短刑期執行完畢。辛○○前於八十年間因
    違反槍砲彈藥刀械管制條例案件經判決有期徒刑一年四月確
    定，因逢八十年間減刑為有期徒刑八月，於八十一年七月二
    十四日執行完畢；又於八十三年間因違反麻醉藥品管理條例
    案件，經臺灣板橋地方法院以八十三年度訴字第二二九一號
    判決有期徒刑四月確定，於八十四年六月二十九日易科罰金
    執行完畢。Ａ○○於七十八年間因強盜案件，經臺灣桃園地
    方法院以七十八年度少訴字第三號判決有期徒刑七年四月確
    定，八十一年六月十三日縮短刑期假釋出監，期滿未經撤銷
    ，執行指揮書執行完畢日期為八十四年十二月一日。午○○
    於七十八年間因強盜案件，經臺灣桃園地方法院以七十八年
    度少訴字第三號判決有期徒刑七年確定，八十年十一月二十
    二日縮短刑期假釋出監，期滿未經撤銷，執行指揮書執行完
    畢日期為八十四年九月四日。未○○於七十六年間因殺人案
    件，經臺灣士林地方法院以七十六年度少重訴字第五號判決
    有期徒刑十一年四月，經臺灣高等法院以七十七年度上重二
    訴字第四號撤銷原審判決改判有期徒刑九年六月確定，並經
    最高法院以七十七年度台上字第四二０四號判決駁回上訴確
    定，於八十年九月三日縮短刑期假釋出監，期滿未經撤銷，
    執行指揮書執行完畢日期為八十二年六月二十日。玄○○於
    八十一年間因妨害自由案件，經本院以八十一年度易字第三
    三八九號判決有期徒刑六月確定，甫於八十二年五月一日易
    科罰金執行完畢。
二、地○○（綽號海鷗，已歿，業經本院判決不受理確定）、亥
    ○○（綽號光宇）、辛○○（綽號阿寶）、玄○○、己○○
    （原名吳禮義，綽號鐵牛）、寅○○（綽號阿坤，通緝中，
    迨通緝到案後，由本院另行審結）、午○○（綽號小晟）、
    戊○○（綽號阿強）、未○○（綽號阿培）、Ｃ○○（綽號
    大衛）、申○○（綽號世昌、阿昌）、Ｅ○○（綽號阿良）
    、庚○○（綽號阿昌）、Ａ○○（綽號阿生）、Ｂ○○（綽
    號阿強）共同基於參與以犯罪為宗旨之結社之犯意而參與由
    四海幫幫主Ｄ○○於八十年間首謀倡議成立之以犯罪為宗旨
    之「四海幫仁愛堂」結社（Ｄ○○業經臺灣臺東地方法院以
    八十五年度重訴(一)字第一號、八十六年度重訴(一)字第一號判
    決有期徒刑三年、褫奪公權三年，上訴臺灣高等法院花蓮分
    院後，經以八十六年度上重訴字第一四三、一四五號駁回該
    部分上訴而確定），由地○○擔任堂主，亥○○擔任副堂主
    ，旗下由辛○○任顧問、吳禮義及玄○○任護法、午○○及
    寅○○任打手、戊○○為小隊長、其餘均為小弟，並以臺北
    市○○區○○路一段二十九號十四樓為堂口（嗣遷移至十五
    樓），而共同以四海幫仁愛堂之名義，接受姓名年籍不詳自
    稱「梁詠琴」之成年女子、甲○○（通緝中，迨通緝到案後
    ，由本院另行審結）、姓名年籍不詳自稱「荊元耀」之成年
    男子、丁○○、卯○○（通緝中，迨通緝到案後，由本院另
    行審結）等人之委託，使用強暴、脅迫之手段向壬○○、黃
    ○○、丙○○、戌○○、胡素貞等人催討債務，直至八十五
    年五月二十五日晚間，分別在地○○位於臺北市○○街七十
    三巷六弄四號四樓住處、辛○○位於桃園縣中壢市○○路○
    段六十七巷九十一號住處、午○○位於桃園縣中壢市華忠新
    村一三九號住處查獲，其詳細之犯罪時間、地點、被害人等
    ，如下所述：
  (一)八十二年底某日起至八十五年四月間某日止，寅○○因壬○○積欠自稱「梁詠琴」之不詳姓名、年籍之成年女子新台幣
    （下同）四百多萬元之債務，而受「梁詠琴」之委託，與申
    ○○、午○○、Ｅ○○等人基於恐嚇之概括犯意聯絡，連續
    多次前往壬○○位於臺北市○○區○○街二巷二十四號住處
    ，或以電話方式，向壬○○表明四海幫仁愛堂身分後嚇稱「
    欠錢要還，如果不還就看著辦」，若壬○○稍有延遲，即再
    以電話嚇稱：「如再不還錢即試試看」，而以此加害生命、
    身體之方式向壬○○恐嚇，使壬○○心生畏懼而每個月交付
    十萬元至二十萬元之金額作為債務之清償，直至八十五年四
    月底總計交付二百三十萬元之金額予以四海幫仁愛堂為名之
    人，以為清償「梁詠琴」之債務。
  (二)八十五年二月二十三日起至同年五月十四日止，甲○○因黃
    ○○積欠其債務四十餘萬元，而委託四海幫仁愛堂之地○○
    代為催討，而與地○○基於恐嚇之概括犯意聯絡，寅○○、
    午○○則承前恐嚇之概括犯意聯絡，由地○○等人持甲○○
    所交付支票影本至黃○○所經營之洗衣店向其嚇稱：「我是
    四海幫仁愛堂的」、「王總叫我來，你所欠的錢要還」等加
    害生命、身體之方式向黃○○恐嚇，使黃○○懼於四海幫仁
    愛堂之名義而簽立面額總計六十萬元之支票四紙作為分期付
    款，再陸續交付總計十萬元之現金，其中支票部分業經甲○○提示兌領，均作為債務之清償。
  (三)八十五年三月十七日（起訴書誤載為八十五年二月十七日）
    晚間某時許，地○○、寅○○、Ｃ○○、午○○及姓名年籍
    不詳綽號「阿俊」之成年男子因丙○○積欠姓名、年籍不詳
    自稱「荊元耀」之成年男子一百八十餘萬元之債務，而受託
    代為催討債務，竟基於妨害自由之犯意聯絡，在上開時間由
    寅○○、Ｃ○○、午○○及綽號「阿俊」之男子一同前往丙○○位於臺北市文山區○○○路○段一五九巷五弄二十五號
    一樓住處，表明其等為四海幫仁愛堂的，積欠「荊元耀」的
    一百八十餘萬元要趕緊還，直到翌（十八）日，由綽號「阿
    俊」之男子強押丙○○前往空軍總部領取貨款，綽號「大衛
    」之Ｃ○○在丙○○家中留守，而以此方法剝奪丙○○之行
    動自由，惟丙○○仍於前往空軍總部領取貨款途中趁隙掙脫
    ，午○○則於剝奪丙○○行動自由過程中，為取得催討之債
    務，乃強取丙○○之提款卡欲提領款項，然因帳戶中無現金
    而作罷。地○○等人未能得手，乃承前恐嚇之概括犯意，自
    同年四月二日起至八十五年五月二十五日止，輪流以電話恐
    嚇丙○○稱：錢一定要準備好，不論找誰來都沒用，如果沒
    準備好錢就要痛打你一頓等語，而以此加害生命、身體之方
    法使丙○○心生畏懼，丙○○因懼怕四海幫之債務催討乃關
    閉公司後四處躲債。
  (四)丁○○因戌○○積欠其債務，乃告知地○○，地○○、寅○○、Ｃ○○、午○○等人乃承前妨害自由之概括犯意聯絡，
    由地○○指揮亦與其等有犯意聯絡之辛○○、Ａ○○等人，
    由有共同犯意聯絡之丁○○率領，於八十五年五月四日十八
    時許，前往臺北市○○○路與吉林路口徒手毆打戌○○，致
    戌○○受有鼻樑紅腫一乘一點五公分、臉部青腫零點九乘二
    公分、右腰部青腫二乘三公分等傷害後，將戌○○與其女友
    胡素貞二人強押至該路口之浪漫一生餐廳內，丁○○並嚇稱
    ：所積欠之債務要馬上還清等語，因戌○○、胡素貞二人並
    無足夠之現金，丁○○乃又稱：要以胡素貞所有之ＯＥ－六
    九六七號自用小客車為質押，否則將對其二人不利，戌○○
    、胡素貞二人因此心生畏懼而將車輛鑰匙交付丁○○；嗣於
    同日二十時許，丁○○等人又將戌○○、胡素貞帶往臺北市
    ○○路○段二十九號十五樓內，由丁○○下令將胡素貞之皮
    包強行取走後取出其內之花旗銀行信用卡，並將戌○○、胡
    素貞帶往富貴花開酒店，由胡素貞刷卡十一萬三千元用以抵
    債；其後因戌○○仍無法籌到錢，又向其二人嚇稱要戌○○
    留下一手一腳抵債，戌○○、胡素貞二人因心生畏怖而於同
    日二十三時許由胡素貞簽發三張日期空白、面額各為五十萬
    元之支票三紙，由戌○○於支票背面簽名背書，並影印戌○○二人之身分證，用作擔保債務；翌（五）日凌晨零時許，
    丁○○再強押胡素貞前往紅玫瑰視聽歌城，由胡素貞以其所
    有之美國運通銀行信用卡刷卡二十二萬元，以為抵債後，再
    將胡素貞帶往臺北市○○街三十九巷三十號地○○住處與戌
    ○○會合；丁○○復強逼胡素貞簽發到期日期為八十五年七
    月二十五日、面額分別為三十七萬五千元之本票三紙，作為
    債務之清償，並向戌○○嚇稱：必須於八十五年五月二十五
    日以前籌到四十四萬元現金給他，才要將前開質押之車輛交
    還等語，而以此方式剝奪戌○○、胡素貞二人之行動自由，
    直至該日凌晨三時許始將戌○○、胡素貞二人釋放（起訴書
    附表誤載為「三十一日止」，並贅載「天○○」）。
三、午○○另於八十五年五月二十五日，在臺北市○○○路六六
    八巷二弄十四號二樓前，拾獲子○○所遺失其所有之憲兵識
    別證一枚，竟意圖為自己不法之所有，將之侵占入己，嗣於
    八十五年五月二十五日晚間十時三十分許，在午○○上開住
    處扣得子○○憲兵識別證（已領回）。
四、亥○○基於施用第二級毒品安非他命之概括犯意，自八十四
    年十二月間某日起至八十五年十一月七日二十時許，連續在
    其位於臺北縣新莊市○○街四十五號六樓住處等地非法施用
    安非他命多次，分別於八十五年五月二十五日十九時許在臺
    北市○○區○○街七十三巷六弄四號四樓、同年十一月八日
    十二時許在臺北縣新莊市○○街四十五號六樓，為警查獲，
    並扣得安非他命二小包（淨重零點九八公克）。
五、Ｆ○○基於施用第二級毒品安非他命之概括犯意，自八十四
    年十二月間某日時起至八十五年五月二十五日十五時許，在
    臺北市○○街七十三巷六弄四號，以將安非他命置於玻璃吸
    食器內燒烤之方式非法施用第二級毒品安非他命，於同日十
    九時許，在上開地點為警查獲。
六、案經前臺灣省政府警務處刑事警察大隊、臺北市政府警察局
    文山第一分局移送臺灣臺北地方法院檢察署檢察官偵查起訴
    ，及移送併辦。
    理  由
壹、程序部分：按修正後刑事訴訟法施行法第七條之三規定：「
    中華民國九十二年一月十四日修正通過之刑事訴訟法施行前
    ，已繫屬於各級法院之案件，其以後之訴訟程序，應依修正
    刑事訴訟法終結之。但修正刑事訴訟法施行前已依法定程序
    進行之訴訟程序，其效力不受影響」，而九十二年二月六日
    修正公布之刑事訴訟法，業於同年九月一日施行，本件係於
    八十五年十一月五日修正刑事訴訟法施行前繫屬本院，有本
    院送審收案戳蓋於臺灣臺北地方法院檢察署八十五年十一月
    五日乙○英餘八十五偵一一八一一字第一０五九一號函可稽
    。是本件引用之警詢及檢察官之偵訊筆錄，均係修正刑事訴
    訟法施行前依當時之法定程序所製作取得之證據，其證據能
    力不因修正刑事訴訟法實施而受影響；又被告地○○、玄○○、寅○○、己○○、午○○、Ｃ○○、申○○、Ｅ○○、
    Ａ○○、Ｂ○○、戊○○、丁○○、甲○○等人於本院審理
    中亦均稱警詢筆錄實在等語（見本院卷二第二四、二五二二
    八頁），益證其等警詢筆錄並無以不正方法取得，合先敘明
    。
貳、有罪部分（依據起訴書、公訴人九十二年八月十三日所提補
    充理由書【見本院卷九第一五九至一九三頁】、公訴人九十
    三年五月三日補充理由書【見本院卷十第一三三、一三四頁
    】、本院九十四年十月十九日審判筆錄公訴人當庭更正及補
    充之理由所載【見本院卷十三之九十四年十月十九日審判筆
    錄第三二、三五頁】）：
一、被告等人之辯解：
　(一)被告Ｃ○○固不否認陪同「荊元耀」去找被害人丙○○（事
    實二、(三)），也有在地○○位於泰順街住處與地○○、丁○○談事情（事實二、(四)），惟矢口否認有何參與四海幫仁愛
    堂及剝奪丙○○、戌○○、胡素貞之行動自由，並以恐嚇之
    方式催討債務，辯稱：丙○○不願意還錢，伊就陪同「荊元
    耀」去報警了，也不知道戌○○等人在地○○住處做什麼云
    云。
  (二)被告亥○○對於參與四海幫仁愛堂任副堂主，並有連續施用
    第二級毒品安非他命之犯行，均坦承不諱。
  (三)被告辛○○則完全否認參與四海幫仁愛堂之組織及為丁○○
    催討債務之事，辯稱：並不認識丁○○，也不在場云云。
  (四)被告午○○坦承侵占遺失物之犯行（事實三），亦不否認前
    往向壬○○拿錢（事實二、(一)）等情，然矢口否認為四海幫
    仁愛堂之成員，辯稱：向壬○○拿錢是寅○○叫伊去的，不
    知道壬○○為何要給錢，丁○○所說一起去的人應該不是伊
    云云。
  (五)被告Ｂ○○則否認參與四海幫仁愛堂之結社。
  (六)被告丁○○雖不否認因戌○○欠伊債務而一同前往富貴花開
    酒店等處，由胡素貞刷卡，且胡素貞所有上開自用小客車係
    由伊保管等情（事實二、(五)），惟矢口否認有何剝奪行動自
    由之犯行，辯以：是戌○○、胡素貞自願與伊一起去刷卡，
    並將該車輛放在伊那邊質押，待戌○○償還債務後再將車輛
    返還等詞。
  (七)被告己○○亦否認有何參與結社行為。
  (八)被告申○○雖不否認應寅○○之要求與Ｅ○○去向壬○○拿
    過錢，因找不到壬○○，留下聯絡電話給壬○○之妻子，後
    來有在電話中說要壬○○不要一再出爾反爾乙節，惟矢口否
    認有何參與幫派、恐嚇犯行，辯稱：寅○○說壬○○已經答
    應按月清償云云。
  (九)被告Ｅ○○亦不否認曾與申○○一起去向壬○○拿錢乙節，
    然亦矢口否認有何參與幫派、恐嚇犯行，辯稱：並不知道四
    海幫仁愛堂，寅○○說是去拿會錢云云。
  (十)被告未○○亦完全否認參與四海幫仁愛堂之結社及恐嚇之犯
    行。
  (十一)被告玄○○固不否認曾經參與四海幫仁愛堂之組織，惟辯稱
    ：並未參與任何活動云云。
  (十二)被告庚○○亦坦承曾經參與四海幫仁愛堂之結社，惟辯稱：
    並未參與任何活動，也沒有稱號。
  (十三)被告Ａ○○雖不否認跟寅○○一起去戌○○、胡素貞刷卡的
    地方（事實二、(五)），惟否認有何參與四海幫仁愛堂，並以
    該名義為人催討債務、剝奪他人行動自由之行為，辯以：胡
    素貞去刷卡時，伊只有在車上云云。
  (十四)被告戊○○則否認有何參與四海幫仁愛堂之行為，辯稱：是
    跟寅○○一起做生意。
  (十五)被告Ｆ○○坦承連續施用第二級毒品安非他命犯行。
二、惟查，上開事實分別有下列之證據足資證明：
  (一)參與結社部分：
  1.被告地○○分別於警詢中供承：亥○○、玄○○算是我的左
    右參謀，其下有寅○○、申○○、「阿生」、「高傑」、「
    阿良」、「阿昌」、「阿培」、「小晟」、「阿國」、「阿
    盛」等人；亥○○是副堂主、成員為寅○○、Ｂ○○、玄○○、午○○、Ｃ○○、庚○○、申○○、Ｅ○○、未○○等
    語（見八十五年度聲字第八三０號卷一第十一頁、第一三四
    八八號偵查卷第十四頁）；並於檢察官偵查中經檢察官提示
    前開警詢筆錄後供述：警詢筆錄均實在，且有看過筆錄（見
    八十五年度偵字第一一八一一號卷三第二九至三十頁）。
  2.被告亥○○於警詢中供稱：伊與地○○、玄○○共同加入四
    海幫，仁愛堂由地○○任堂主，伊為副堂主，玄○○為護法
    ，成員中伊認識寅○○、戊○○（為小隊長）、午○○、Ｂ
    ○○、Ａ○○（綽號阿生）、庚○○、吳禮義即己○○（綽
    號鐵牛，為仁愛堂護法）、辛○○原是Ｄ○○的保鏢，目前
    為仁愛堂顧問等語（見第一三四八八號偵查卷第十九頁），
    且於本院審理中經提示上開警詢筆錄後，被告亥○○亦稱：
    均實在，他們確實有參加仁愛堂等詞（見本院卷五第三二至
    三四頁），是其嗣雖稱：吳禮義、未○○、Ａ○○等人只是
    一起的，並不算是正式的云云，尚非可採。
  3.被告庚○○於警詢中供稱：與寅○○一起加入四海幫仁愛堂
    ，堂主為「海鷗」，成員另有亥○○、玄○○、辛○○、寅
    ○○、未○○、午○○、Ｂ○○、申○○、Ｅ○○等（見第
    一三四八八號偵查卷第三九頁）。
  4.被告申○○於警詢中指稱：堂主是地○○，由寅○○「阿坤
    」帶伊加入，以介紹方式即入堂拜「海鷗」即地○○為堂主
    。堂口之位置不一定，目前在午○○「小晟」位於民族東路
    住家，成員有堂主地○○、「光宇」亥○○、「阿寶」辛○○、吳禮義即己○○「鐵牛」、寅○○「阿坤」、未○○「
    阿培」、午○○「小晟」、Ｂ○○「阿強」、玄○○「大偉
    」、庚○○「阿昌」、Ｃ○○「大衛」、Ｅ○○「阿良」等
    ，有些未經介紹不認識，有些僅知道綽號等語（見第一三四
    八八號偵查卷第三二、三五頁）。
  5.經相互勾稽上開被告地○○、亥○○、庚○○、申○○等人
    之供述，被告地○○、亥○○、辛○○、玄○○、寅○○、
    己○○、未○○、午○○、Ｃ○○、申○○、Ｅ○○、庚○○、Ａ○○、Ｂ○○、戊○○共同參與由另案被告Ｄ○○即
    四海幫幫主首謀倡議以犯罪為宗旨之四海幫仁愛堂之結社，
    並由被告地○○、亥○○分別任堂主、副堂主、被告辛○○
    為顧問、被告玄○○、己○○均為護法、被告戊○○為小隊
    長、被告午○○、寅○○均為打手、其餘被告為小弟，並有
    內政部警政署八十八年三月二十四日八八警署刑檢字第三一
    六四六號函檢附之四海幫仁愛堂組織犯罪系統表、成立堂口
    綱要、成員名冊等資料、九十年十二月十九日（九０）警署
    刑檢字第二六二五五二號函檢附之四海幫成立歷史、分下各
    堂及仁愛堂之列管相關資料等可稽（見本院卷五第一至三頁
    、本院卷六第二三五至二五五頁），可佐被告亥○○此部分
    關於參與結社犯行之任意性之自白確與事實相符，得採為認
    定事實之證據。且另案被告Ｄ○○關於首謀成立四海幫仁愛
    堂之以犯罪為宗旨之結社犯行亦經判決確定，有臺灣臺東地
    方法院八十五年度重訴(一)字第一號、八十六年度重訴(一)字第
    一號判決書為憑（見本院卷三第八二至九一頁）。是被告Ｃ
    ○○、辛○○、午○○、Ｂ○○、己○○、未○○、Ａ○○
    、戊○○、申○○、Ｅ○○辯稱：並未參與四海幫仁愛堂之
    組織云云，均非可採。
  6.且按刑法第一百五十四條第一項所稱以犯罪為宗旨之結社，
    係指其結社以妨害公共安寧秩序及其他某種類之犯罪為目的
    者而言，若因對於某人挾嫌，希圖加害，而與多數共犯結合
    商議，相約為特定之一個犯罪之實行，不能依該條項論罪，
    有最高法院二十七年上字第二一一八號判例意旨可資參照；
    又按刑法第一百五十四條第一項之非法結社罪，屬危險犯，
    以參與之結社係以犯罪為宗旨為已足，不以果已實施其他犯
    罪為必要，如進而實施具體之犯罪（如恐嚇、重利等），自
    另犯各該罪；而發起或參與犯罪組織之罪，並不以果於發起
    、參與該組織後有無實際之犯罪行為或並無其他職業為必要
    ，縱長期未參加該犯罪組織之不法活動，仍無解於其繼續參
    與該犯罪組織之責任，最高法院八十七年度台上字第二七四
    七號、九十一年度台上字第五七九七號判決亦同此見解，而
    被告亥○○等人所參與之四海幫仁愛堂是確實有以四海幫仁
    愛堂為名四處以恐嚇、妨害自由之方式為人討債，均如後述
    ，是該組織確實為以犯罪為其宗旨之結社，被告玄○○、庚○○以並未參與任何活動為辯詞，亦非可採。被告Ｃ○○、
    亥○○、辛○○、午○○、Ｂ○○、己○○、申○○、Ｅ○○、庚○○、未○○、玄○○、Ａ○○、戊○○等人確實參
    與以犯罪為宗旨之結社。
  (二)被害人壬○○部分：
  1.證人即被害人壬○○雖於本院審理中到庭證以：只認識寅○○，其餘均不認識，寅○○並沒有說惡話等詞，然其亦證稱
    ：警詢筆錄實在，第一次來時就有表明四海幫仁愛堂，雖然
    沒有說什麼惡話，但拿出四海幫仁愛堂的名片就會怕等語（
    見本院卷五第二一０至二一二頁）；且互核證人壬○○於警
    詢中指認：其確實有欠「梁詠琴」四百多萬元債務，自八十
    二年底開始至八十五年四月底止，「阿坤」即被告寅○○、
    「阿昌」即申○○以四海幫仁愛堂名義為其債權人「梁詠琴
    」催討債務，並稱：「欠錢要還，如果不還就看著辦」，若
    有遲延，也會以電話恐嚇「如果不還錢即試試看」，因為他
    們是四海幫的人，不敢得罪，只好依他們意思等語（見第一
    三四八八號偵查卷第四三至四四頁），與其於本院流氓感訓
    案件中指認被告午○○曾經來收錢；被告寅○○有拿「冠倫
    集團」的名片給其看，並說如果不還錢就試試看，會交給公
    司處理，所以其即有認知若不還錢，就會對其不利等語等語
    （見本院八十五年度感裁字第六三號卷八十五年九月二十日
    訊問筆錄、本院八十六年度感更(一)字第二七號卷八十七年一
    月七日訊問筆錄），更證證人壬○○於警詢中之指訴為真，
    其嗣於本院審理中所為證述僅係避重就輕之詞。
  2.被告申○○於本院審理中供稱：是寅○○叫我去，去了二次
    ，與Ｅ○○一起；第一次自己去時，壬○○不在，有請他太
    太打電話，他太太都沒有打，所以有打電話跟壬○○說「不
    要一次又一次耍我們」等語（見本院卷六第一二七頁、本院
    卷八第二九五至三二二頁、本院卷十四之九十四年十一月十
    六日審判筆錄第二頁）。
  3.被告Ｅ○○於本院審理中供述：記得是找一個「周先生」拿
    錢，錢是由申○○收的，是寅○○帶申○○去，申○○再帶
    我去等語（見本院卷二第六六至八五頁、本院卷十第五二頁
    、本院卷十四之九十四年十一月十六日審判筆錄第二頁）。
  4.被告寅○○於本院審理中供稱：壬○○與梁小姐有糾紛，壬○○欠四百多萬元，所以梁小姐委託伊去拿錢，有時是自己
    去拿，有時請朋友去拿，其中曾請申○○去拿，其餘忘記了
    等語（見本院卷二第六六至八五頁）。
  5.被告午○○於本院審理中供述：是寅○○要伊去拿錢的，只
    有向壬○○說是寅○○叫伊來的，沒有說其他話等語（見本
    院卷十三九十四年時月十九日審判筆錄第四九頁）。
  6.綜上證人壬○○之證詞及被告申○○、Ｅ○○、寅○○與午
    ○○之供詞，被告寅○○確以四海幫仁愛堂之名義為「梁詠
    琴」向證人壬○○催討債務，並先後委託知情之被告申○○
    、午○○、Ｅ○○前往向證人壬○○收取款項等情甚明，被
    告午○○、申○○、Ｅ○○辯稱：不知道為何壬○○要付錢
    ，也不知道所收到的事什麼錢、寅○○說是會錢云云，並非
    可採。
  (三)被害人黃○○部分：
  1.證人即被害人黃○○雖於本院審理中證稱：因其所經營之大
    裕洗衣有限公司欠甲○○錢二百萬元，以甲○○所開洗衣門
    市的衣服由其經營之洗衣工廠代為洗衣之洗衣費抵債，最後
    剩二、三十萬元，旦甲○○片面毀約，不讓其公司洗衣，而
    公司經營不善也沒有錢可以還，地○○、寅○○及午○○有
    到公司來，並無恐嚇之言詞，沒有態度兇惡，也沒有說是四
    海幫的等語，惟於檢察官詢問其警詢筆錄實在否時，則靜默
    不答（見本院卷二第一四一至一五二頁），參諸其於本院流
    氓感訓案件所為證述：甲○○找黑道向其催討欠債，有見過
    寅○○，他多次來要錢，每次都有二、三人，並表示是四海
    幫的，所以簽了四張支票共六十萬元及現金十萬元給他們等
    情（見本院八十六年度感更(一)字第二七號卷八十七年一月七
    日訊問筆錄），核與其於警詢筆錄中指訴：八十五年二月一
    日晚上，三名男子進到店裡嚇稱：伊是四海幫仁愛堂的阿坤
    ，王總叫他們來的，「阿坤」、「小晟」等人氣勢非常兇惡
    的說「如不拿出來試試看」，因不敢得罪，所以數日後由該
    幫堂主「海鷗」地○○約見面，由地○○說分幾次給錢，其
    分別於八十五年二月二十三日、五月十四日、五月二十四日
    分別交付五萬元、三萬元、二萬元之現金，另有四張支票面
    額總計六十萬元的支票在他們手上等語相符，並經提示照片
    後，指認前來威脅催討積欠甲○○之債務之人是地○○、寅
    ○○、午○○等人（見第一三四八八號偵查卷第四六至四八
    頁），足見證人黃○○於本院審理中乃係懼於在場之被告，
    始不敢吐露實情，僅對於被告等人之行為輕描淡寫，是被告
    地○○、寅○○及午○○等人究竟是否有何威脅、恐嚇之言
    詞，自應以證人黃○○於本院流氓感訓案件中及與之相符之
    警詢筆錄為實在，而可採信。
  2.被告地○○於警詢中供稱：龍江路洗衣店的債務是由日立公
    司陽光小鎮總經理打電話告訴伊說該店負責人欠債四十萬元
    ，伊找「阿坤」帶人前往處理，現金及支票都是由債權人拿
    走（見第一三四八八號偵查卷第十四至十七頁）。
  3.被告午○○供述：八十五年五月二十四日時，寅○○有叫伊
    去龍江路拿二萬元（見本院卷二第八三頁、本院卷四第三五
    頁、本院八十五年度感裁字第六三號卷八十五年八月七日訊
    問筆錄）。
  4.被告寅○○分別於偵查、本院流氓感訓案件及本院審理中供
    稱：黃○○自己承認有欠錢，因為沒有現金所以開票，在農
    安街咖啡行談過一次，後來又叫午○○去一次等語（見偵查
    卷五第二０七至二一０頁、本院八十五年度感裁字第七一號
    卷訊問筆錄、本院卷二第六六至八五頁）。
  5.互核前開證人黃○○之證詞與被告地○○、午○○、寅○○
    之供述，被告午○○否認參與前開犯行，自非可採。
  (四)被害人丙○○部分：
  1.證人即被害人丙○○雖於本院審理中證述：有欠「荊元耀」
    錢，原本都是用匯款的，後來「荊元耀」說不用再匯款，直
    接交給到辦公室找他之寅○○即可，並沒有恐嚇及強取提款
    卡之事，警詢筆錄之記載應是警員聽錯了云云（見本院卷二
    第一三七至一五二頁），然證人丙○○於警詢中指訴：八十
    五年三月十七日晚上，有一批不良份子到其住家稱：「我是
    四海幫仁愛堂的，你欠荊元耀的債務一百八十多萬元要趕緊
    還」，直到翌日，「阿俊」強押其前往空軍總部要領取貨款
    ，「大衛」則在其家中留守，前往空軍總部過程中，其乃趁
    隙逃離，但午○○在剝奪其行動自由過程中有強取其提款卡
    要領錢，因帳戶中沒錢而作罷，四月二日之後，地○○、寅
    ○○等人輪流以電話向其恐嚇稱：「錢一定要準備好，不論
    找誰來都沒有用，如果沒準備好錢，就痛打你一頓」等語，
    並於警詢及本院流氓感訓案件中經提示照片後指認當天前往
    其家中之人為「阿坤」寅○○、「大衛」Ｃ○○、「小晟」
    午○○等語（見偵查卷五第五一、五二頁、本院八十五年度
    感裁字第六三號卷訊問筆錄），證人丙○○於警詢中對於哪
    些人到其住家、有何恐嚇行為，由何人強押其前往領取貨款
    等細節均有詳細陳述，並於筆錄後簽名，有其警詢筆錄之記
    載及簽名可稽，又於本院流氓感訓案件中再次指認被告Ｃ○○、午○○，並指出午○○強取提款卡一事，是若員警對於
    其陳述有何記載不實，其為何於筆錄上簽名？其又為何於本
    院流氓感訓案件中為相同之證述及指認？足見證人丙○○於
    本院審理中所為避重就輕之證述顯係畏懼被告等人而作不實
    之陳述，自應以證人丙○○先前於警詢及本院流氓感訓案件
    訊問中所為之陳述具有較可信之情況而可採。
  2.被告地○○於警詢中供述：「荊元耀」說丙○○欠他錢，伊
    就找了Ｃ○○「大衛」處理，但被Ｃ○○搞砸了等語（見偵
    查卷五第十四至十七頁）。
  3.被告Ｃ○○於本院審理中供承；地○○因丙○○欠「荊元耀
    」錢，所以要伊與「荊元耀」先去丙○○家中，因丙○○不
    還錢，所以去警局報案等節（見本院卷五第一五０頁、本院
    卷八第二九五至三二二頁、本院卷九第一三一頁）。
  4.被告午○○供稱：與寅○○一同前往丙○○家中，寅○○與
    丙○○在房間內談事情，伊在客廳看模型（見本院卷八第二
    九五至三二二頁）。
  5.被告寅○○於偵查及本院審理中供稱：是丙○○主動打電話
    聯絡伊表示要還錢乙節（見偵查卷五第二０七至二一０頁、
    本院卷二第六六至八五頁）。
  6.綜上證人丙○○之證述與被告地○○等人之供詞，證人丙○○確有因為積欠「荊元耀」債務而遭被告地○○等人以剝奪
    行動自由之方式催討債務，且若被告Ｃ○○所辯只是陪同「
    荊元耀」去警局報案，且並無對證人丙○○有任何妨害自由
    之行為等詞為真，被告地○○又何以稱叫被告Ｃ○○去處理
    債務，卻被被告Ｃ○○搞砸？因之，被告Ｃ○○、午○○辯
    稱：並無參與該次犯行云云，僅係事後卸責之詞，委無足採
    。
  (五)被害人戌○○、胡素貞部分：
  1.上開被告丁○○因認戌○○積欠伊債務而率領四海幫仁愛堂
    之不良份子，於前揭時間、地點毆打戌○○，致其受有鼻樑
    紅腫一乘一點五公分、臉部青腫零點九乘二公分、右腰部青
    腫二乘三公分等傷害後，強押戌○○與其女友胡素貞二人，
    而剝奪其二人行動自由，因戌○○、胡素貞未能籌措現金還
    款，被告丁○○乃強取胡素貞所有之自用小客車為質押，令
    胡素貞簽發支票、本票，由戌○○於支票背面背書，並將胡
    素貞強押至富貴花開酒店、紅玫瑰視聽歌城以胡素貞所有之
    花旗銀行、美國運通銀行信用卡刷卡以為償債，直至翌（五
    ）日凌晨三時許始將戌○○、胡素貞二人釋放等情，迭據證
    人即被害人戌○○、胡素貞分別於警詢及本院囑託臺灣臺南
    地方法院訊問中證述綦詳，證人戌○○、胡素貞並分別指認
    當天強押其二人的確定有被告丁○○，強押胡素貞刷卡的是
    被告寅○○、午○○，強押簽發本票的是被告寅○○、午○○、辛○○及Ｃ○○，其餘不認識等（見偵查卷五第五五至
    五九、六八至七一頁、本院卷七第一二０至一二五頁）。
  2.被告地○○於本院審理中陳稱：見過丁○○一次，丁○○帶
    寅○○等很多人將戌○○、胡素貞帶至其住處乙節（見本院
    卷二第一四九頁）。
  3.被告Ｃ○○於本院審理中陳稱：當天是與地○○、辛○○、
    丁○○約在地○○位於泰順街住處見面，要談生意，後來有
    人帶戌○○、胡素貞來，好像在談債務的事情（見本院卷八
    第三一二頁）。
  4.被告午○○於本院審理中供述：那天是Ａ○○說有事，要伊
    一起到民生東路、吉林路口，到場時有一人被打，還有另一
    女子，之後丁○○說要去某某酒店，伊與Ａ○○也一起去（
    見本院卷二第一四九頁）。
  5.被告丁○○自陳：戌○○多年來積欠伊債務總共二百萬元，
    一直沒有還，四海幫的地○○聽了之後說要幫忙催討。五月
    四日當天與地○○等人看到戌○○、胡素貞就上前詢問何時
    還錢，戌○○表示要分期攤還，所以將其二人帶往富貴花開
    酒店以信用卡刷卡十一萬三千元以沖銷酒帳，又到玫瑰視聽
    歌城刷卡二十二萬元，另要求胡素貞簽發面額總共為一百十
    九萬元之本票三紙，由戌○○背書，另胡素貞所有一部自用
    小客車在伊手上，當天是「海鷗」地○○、「阿寶」辛○○
    、「大衛」Ｃ○○自願代為催討等情（見第一三四八八號偵
    查卷第二七至二八頁、本院卷二第一五二頁）。
  6.被告寅○○供稱：三哥（丁○○）打電話給伊說找到人了，
    對方被打得很慘，怕出事，所以將他帶到泰順街，到富貴花
    開酒店刷卡是因為伊救了他們。因為丁○○打來的電話，所
    以有約申○○、Ａ○○一起去，丁○○跟戌○○、胡素貞去
    刷卡時，伊與Ａ○○在樓下等語（見本院卷二第一五一頁、
    本院八十五年度感裁字第七一號卷訊問筆錄）。
  7.被告Ａ○○供稱：當天是寅○○打電話約伊去吉林路的咖啡
    店見面，到了之後才知道是丁○○與他人互毆之事，有叫午
    ○○一起去，有聽到債務、刷卡的事等情（見本院卷二第一
    五０頁、本院卷八第三一三頁）。
  8.核以上開證人戌○○、胡素貞之證詞，與被告地○○、Ｃ○○、寅○○、午○○、辛○○、Ａ○○之供述被告丁○○確
    有因為戌○○積欠伊債務，而與被告地○○、寅○○、午○○、辛○○、Ｃ○○、Ａ○○、己○○等人一同前往向戌○○、胡素貞催討債務，且若僅係以合法之方式催討債務，被
    告丁○○何須又打電話找被告寅○○帶被告Ａ○○、午○○
    、Ｃ○○等人前往？而證人戌○○、胡素貞與被告地○○、
    辛○○等人並非熟識，則被告丁○○欲與被告地○○談生意
    ，何須要證人戌○○、胡素貞一同前往，又何須找被告辛○○前往當見證人？凡此均與常情不符，且有臺灣省立臺中醫
    院八十五年五月六日診斷證明書一紙、富貴花開酒店及紅玫
    瑰視聽歌城簽帳單二紙、付款存根（花旗銀行）、美國運通
    卡月結單等在卷可憑，被告丁○○辯以：去被告地○○家中
    只是去談生意，戌○○、胡素貞是自願與伊一起去等詞，被
    告辛○○辯稱：被告丁○○打電話要伊去當見證人云云，被
    告午○○、Ｃ○○、Ａ○○辯稱：有去，但不知在做什麼，
    沒有參與傷害、妨害自由之犯行云云，均屬卸責之詞，不足
    採信。
  (六)被告午○○侵占遺失物部分：被告午○○對於在上開時間、
    地點拾獲被害人子○○所遺失之憲兵識別證後，予以侵占入
    己之犯行，坦承不諱，並有扣案之憲兵識別證可稽，可佐被
    告午○○上開出於任意性之自白與事實相符，得採為認定事
    實之證據。
  (七)被告亥○○、Ｆ○○施用第二級毒品部分：分別據被告亥○○、Ｆ○○於本院審理中坦承不諱，且其等於為警查獲時所
    採集之尿液經鑑定結果均檢出甲基安非他命成分，有內政部
    警政署刑事警察局八十五年六月二十五日刑鑑字第三四六四
    ０號鑑驗通知書、臺北市立療養院煙毒尿液檢驗報告可憑，
    且被告亥○○於八十四年五月二十五日為警查獲時所扣得之
    結晶二小包經鑑定結果係甲基安非他命，有法務部調查局八
    十六年一月八日鑑驗通知書可參（見本院卷二第六十五頁）
    。
  (八)綜上所述，被告亥○○、辛○○、玄○○、己○○、未○○
    、午○○、Ｃ○○、申○○、Ｅ○○、庚○○、Ａ○○、Ｂ
    ○○、戊○○所涉參與結社犯行；被告亥○○、辛○○、玄
    ○○、未○○、午○○、Ｃ○○、申○○、Ｅ○○、庚○○
    、Ａ○○所涉前開恐嚇、妨害自由等犯行；被告午○○涉犯
    侵占遺失物之犯行；被告亥○○、Ｆ○○所犯施用第二級毒
    品安非他命之犯行，均事證明確，被告等犯行均堪認定，均
    應依法論科。
三、論罪科刑：
  (一)被告Ｃ○○所為係犯刑法第一百五十四條第一項前段參與犯
    罪之結社罪（被告Ｃ○○行為後，組織犯罪防制條例已於八
    十五年十二月十一日公布，惟查以同案被告Ｄ○○為首謀成
    立，被告地○○為堂主、被告亥○○為副堂主、被告Ｃ○○
    等人一同參與之四海幫仁愛堂犯罪組織，在本件為警查獲後
    ，身為四海幫仁愛堂首謀者之同案被告Ｄ○○業經臺灣臺東
    地方法院以八十五年度重訴(一)字第一號、八十六年度重訴(一)
    字第一號判決有期徒刑三年、褫奪公權三年，上訴臺灣高等
    法院花蓮分院後，經以八十六年度上重訴字第一四三、一四
    五號駁回該部分上訴而確定，並移送流氓感訓，而被告Ｅ○○、庚○○、Ｂ○○、寅○○、未○○、申○○等人於八十
    六年二月四日向臺北市政府警察局大安分局辦理脫離四海幫
    仁愛堂之前，並無任何為警查獲相關違反組織犯罪條例相關
    具體事證，且於八十六年六月三十日經臺灣臺北地法院檢察
    署檢察官以八十六年度偵字第四八七七號不起訴處分確定，
    有內政部警政署八十七年三月三日（）警署刑檢字第一八
    二七一號函檢附之被告地○○等人辦理脫離登記電腦資料、
    臺北市政府警察局八十六年六月十一日北市警刑大預字第八
    六二二九八六００七號函及上開處分書為憑【見本院卷三第
    一七一、一七二頁、本院卷十一第四五、四六頁、本院卷七
    第一０三至一０五頁】，是無證據證明被告Ｃ○○等人於本
    件為警查獲後，該四海幫仁愛堂之組織仍然存在，其等參與
    結社之行為仍繼續，自無適用組織犯罪防制條例之餘地，公
    訴人亦同此見解【見本院卷十三第三二、五三、五四頁】，
    以下各被告所犯參與犯罪之結社罪部分均同，附此敘明）、
    第三百零二條第一項非法剝奪人行動自由罪（事實二、(三)、
    (四)部分，按刑法第三百零二條第一項之妨害自由罪，原以強
    暴、脅迫為構成要件，其因而致普通傷害，乃強暴、脅迫當
    然之結果，除另有傷害故意外，仍祇成立該條項之罪，無同
    法第二百七十七條第一項之適用；刑法第三百零二條之妨害
    自由罪，原包括私禁及以其他非法方法剝奪人之行動自由而
    言，所謂非法方法，當包括強暴脅迫等情事在內。且於妨害
    自由行為繼續中，恫嚇被害人，自屬包含於妨害行動自由之
    同一意念之中。縱其所為，合於刑法第三百零五條恐嚇危害
    安全之情形，仍應視為剝奪行動自由之部分行為；再刑法第
    三百零二條之妨害自由罪，係妨害他人自由之概括的規定，
    故行為人具有一定目的，以非法方法剝奪人之行動自由者，
    除法律別有處罰較重之規定【例如略誘及擄人勒贖等罪】，
    應適用各該規定處斷外，如以使人行無義務之事，或妨害人
    行使權利為目的，而其強暴脅迫復已達於剝奪人行動自由之
    程度，即祇成立本罪，不應再依同法第三百零四條論處，亦
    分別有最高法院三十年上字第三七０一號、七十四年台上字
    第三四０四號、二十九年上字第二三五九號判例意旨足資參
    照，是被告Ｃ○○對被害人丙○○恐嚇、毆打被害人戌○○
    及恐嚇被害人戌○○、胡素貞部分，均為剝奪被害人丙○○
    、戌○○、胡素貞行動自由之部分行為，不另論罪）。其就
    非法剝奪人行動自由部分分別與姓名年籍不詳自稱「荊元耀
    」、綽號「阿俊」之成年男子、被告地○○、寅○○、午○○（事實二、(三)）、被告丁○○、地○○、寅○○、午○○
    、辛○○、Ａ○○（事實二、(四)）有犯意聯絡及行為分擔，
    各為共同正犯；又先後數次非法剝奪人行動自由犯行，時間
    緊接，方法相同，觸犯構成要件相同之罪，顯係基於概括犯
    意為之，為連續犯，依刑法第五十六條規定加重其刑；其一
    妨害自由行為，同時剝奪戌○○、胡素貞二人之行動自由，
    為想像競合犯，依刑法第五十五條規定從情節較重之剝奪戌
    ○○行動自由部分犯行處斷；且被告所犯上該二罪間，有方
    法目的之牽連關係，依刑法第五十五條規定，從較重之剝奪
    他人行動自由罪處斷。爰審酌被告前未曾因案經判決執行，
    有上開前案紀錄表可佐，素行尚可，然加入以犯罪為宗旨之
    幫派，對社會治安造成危害甚大，且以非法剝奪人行動自由
    之方式催討債務，對被害人丙○○、戌○○、胡素貞身心造
    成之傷害亦大，犯罪後復未坦承犯行，與其犯罪之動機、手
    段、目的等一切情狀，量處如主文所示之刑。
  (二)被告亥○○所為係犯刑法第一百五十四條第一項前段參與犯
    罪之結社罪。被告前有如事實欄一犯罪科刑，甫於八十三年
    十月二十六日縮短刑期執行完畢，有臺灣高等法院被告前案
    紀錄表可稽，五年內再犯本件最重本刑有期徒刑以上之罪，
    為累犯，依刑法第四十七條規定加重其刑。爰審酌被告前曾
    因案經判決執行，有上開前案紀錄表可佐，素行非佳，加入
    以犯罪為宗旨之幫派，對社會治安造成危害甚大，其於該幫
    派中擔任之職務為較高層級之副堂主，然犯罪後已坦承犯行
    ，與其犯罪之動機、手段、目的等一切情狀，量處如主文所
    示之刑，並諭知易科罰金之折算標準（被告行為後，刑法業
    於九十年一月十日修正，並自同年月十二日起生效，原刑法
    第四十一條「犯最重本刑為三年以下有期徒刑以下之刑之罪
    ，而受六月以下有期徒刑或拘役之宣告，因身體、教育、職
    業或家庭之關係，執行顯有困難者，得以一元以上三元以下
    折算一日，易科罰金」，已修正為「犯最重本刑為五年以下
    有期徒刑以下之刑之罪，而受六個月以下有期徒刑或拘役之
    宣告，因身體、教育、職業、家庭之關係或其他正當事由，
    執行顯有困難者，得以一元以上三元以下折算一日，易科罰
    金。但確因不執行所宣告之刑，難收矯正之效，或難以維持
    法秩序者，不在此限。併合處罰之數罪，均有前項情形，其
    應執行之刑逾六月者，亦同」，經比較新舊法，以新法有利
    於被告，依刑法第二條第一項前段之規定，自應依修正後刑
    法第四十一條第一項前段之規定並諭知易科罰金之折算標準
    ，附此敘明）。
  (三)被告辛○○所為係犯刑法第一百五十四條第一項前段參與犯
    罪之結社罪、第三百零二條第一項非法剝奪人行動自由罪（
    事實二、(四)部分，其毆打被害人戌○○及恐嚇被害人戌○○
    、胡素貞部分，均為剝奪被害人戌○○、胡素貞行動自由之
    部分行為，不另論罪）。其就非法剝奪人行動自由部分與被
    告丁○○、地○○、寅○○、午○○、辛○○、Ａ○○（事
    實二、(四)）有犯意聯絡及行為分擔，為共同正犯；被告以一
    妨害自由行為剝奪戌○○、胡素貞二人之行動自由，為想像
    競合犯，應依刑法第五十五條規定從情節較重之剝奪戌○○
    行動自由部分犯行處斷；被告所犯上該二罪間，有方法目的
    之牽連關係，依刑法第五十五條規定，從較重之非法剝奪人
    行動自由處斷；又被告有如事實欄一所載犯罪科刑，甫於八
    十四年六月二十九日易科罰金執行完畢，有臺灣高等法院被
    告前案紀錄表可稽，於五年內再犯本件最重本刑有期徒刑以
    上之罪，為累犯，依刑法第四十七條規定加重其刑。爰審酌
    被告前曾因案經判決執行，有上開前案紀錄表可佐，素行非
    佳，加入以犯罪為宗旨之幫派，對社會治安造成危害甚大，
    又以非法剝奪人行動自由方式催討債務，對被害人戌○○、
    胡素貞造成傷害亦大，犯罪後復未坦承犯行，與在幫派中擔
    任之職務、其犯罪之動機、手段、目的等一切情狀，量處如
    主文所示之刑。
  (四)被告午○○係犯刑法第一百五十四條第一項前段參與犯罪之
    結社罪、第三百零二條第一項非法剝奪人行動自由罪（事實
    二、(三)、(四)部分，其恐嚇被害人丙○○、毆打被害人戌○○
    及恐嚇被害人戌○○、胡素貞部分，均為剝奪被害人丙○○
    、戌○○、胡素貞行動自由之部分行為，不另論罪）、第三
    百零五條恐嚇罪（事實二、(一)、(二)部分）、第三百三十七條
    侵占遺失物罪（事實三部分）。其就恐嚇、非法剝奪人行動
    自由部分分別與姓名年籍不詳自稱「梁詠琴」之成年女子、
    被告寅○○、申○○、Ｅ○○（事實二、(一)）、被告地○○
    、寅○○、甲○○（事實二、(二)）、姓名年籍不詳自稱「荊
    元耀」、綽號「阿俊」之成年男子、被告地○○、寅○○、
    午○○（事實二、(三)）、被告丁○○、地○○、寅○○、午
    ○○、辛○○、Ａ○○（事實二、(四)）有犯意聯絡及行為分
    擔，各為共同正犯；又分別先後二次恐嚇、數次非法剝奪人
    行動自由犯行，均時間緊接，方法相同，分別觸犯構成要件
    相同之罪，顯均係基於概括犯意為之，均為連續犯，均依刑
    法第五十六條規定加重其刑；又被告以一妨害自由行為剝奪
    戌○○、胡素貞二人之行動自由，為想像競合犯，應依刑法
    第五十五條規定從情節較重之剝奪戌○○行動自由部分犯行
    處斷；且所犯參與犯罪之結社罪、恐嚇罪及非法剝奪人行動
    自由罪間，有方法目的之牽連關係，依刑法第五十五條規定
    ，從較重之非法剝奪人行動自由罪處斷；被告所犯非法剝奪
    人行動自由罪與侵占遺失物罪，犯意各別，罪名不同，應分
    論併罰之。又被告有如事實欄一犯罪科刑情形，於八十年十
    一月二十二日縮短刑期假釋出監，期滿未經撤銷假釋，其未
    執行之刑以已執行論，執行指揮書執行完畢日期為八十四年
    九月四日，有臺灣高等法院被告前案紀錄表為憑，於五年內
    再犯本件最重本刑有期徒刑以上之罪，為累犯，依刑法第四
    十七條規定，就除侵占遺失物罪外部分遞加重其刑。爰審酌
    被告前曾因案經判決執行，有上開前案紀錄表可佐，素行非
    佳，加入以犯罪為宗旨之幫派，對社會治安造成危害甚大，
    以恐嚇、剝奪他人行動自由方式催討債務，對被害人造成傷
    害亦大，犯罪後僅坦承部分犯行，與其參與之犯罪行為甚多
    、犯罪之動機、手段、目的等一切情狀，分別量處如主文所
    示之刑，並就罰金部分諭知易服勞役之折算標準。
  (五)被告Ｂ○○係犯刑法第一百五十四條第一項前段參與犯罪之
    結社罪。爰審酌被告前未曾因案經判決執行，有上開前案紀
    錄表可佐，素行尚可，加入以犯罪為宗旨之幫派，對社會治
    安造成危害甚大，犯罪後復未坦承犯行，與其犯罪之動機、
    手段、目的等一切情狀，量處如主文所示之刑，並諭知易科
    罰金之折算標準（如上(二)所述，被告行為後，刑法第四十一
    條業於九十年一月十日修正，並自同年月十二日起生效，經
    比較新舊法，以新法有利於被告，依刑法第二條第一項前段
    之規定，自應依修正後刑法第四十一條第一項前段之規定並
    諭知易科罰金之折算標準，附此敘明）。
  (六)被告丁○○係犯刑法第三百零二條第一項非法剝奪人行動自
    由罪（事實二、(四)部分，其毆打被害人戌○○及恐嚇被害人
    戌○○、胡素貞部分，均為剝奪被害人戌○○、胡素貞行動
    自由之部分行為，不另論罪）。其上開行為與被告地○○、
    寅○○、午○○、辛○○、Ｃ○○、Ａ○○有犯意聯絡及行
    為分擔，為共同正犯；又被告以一妨害自由行為剝奪戌○○
    、胡素貞二人之行動自由，為想像競合犯，應依刑法第五十
    五條規定從情節較重之剝奪戌○○行動自由部分犯行處斷。
    爰審酌被告前曾因案經判決執行，有上開前案紀錄表可佐，
    素行非佳，不思以合法途徑催討債務，竟夥同幫派，造成被
    害人戌○○、胡素貞之危害甚大，犯罪後未坦承犯行，與其
    犯罪之動機、手段、目的等一切情狀，量處如主文所示之刑
    。
  (七)被告己○○係犯刑法第一百五十四條第一項前段參與犯罪之
    結社罪。爰審酌被告前未曾因案經判決執行，有臺灣高等法
    院被告前案紀錄表可佐，素行尚可，加入以犯罪為宗旨之幫
    派，對社會治安造成危害甚大，犯罪後復未坦承犯行，與其
    犯罪之動機、手段、目的等一切情狀，量處如主文所示之刑
    ，並諭知易科罰金之折算標準（如上(二)所述，被告行為後，
    刑法第四十一條業於九十年一月十日修正，並自同年月十二
    日起生效，經比較新舊法，以新法有利於被告，依刑法第二
    條第一項前段之規定，自應依修正後刑法第四十一條第一項
    前段之規定並諭知易科罰金之折算標準，附此敘明）。
  (八)被告申○○係犯刑法第一百五十四條第一項前段參與犯罪之
    結社罪、第三百零五條恐嚇罪（事實二、(一)部分）。其就恐
    嚇犯行與被告寅○○、午○○、Ｅ○○有犯意聯絡及行為分
    擔，為共同正犯；又所犯上開二罪間，有方法目的之牽連關
    係，依刑法第五十五條規定，從較重之參與犯罪之結社罪處
    斷。爰審酌被告前未曾因案經判決執行，有上開前案紀錄表
    可佐，素行尚可，加入以犯罪為宗旨之幫派，對社會治安造
    成危害甚大，又以恐嚇方式催討債務，對被害人造成傷害亦
    大，犯罪後復未坦承犯行，與其犯罪之動機、手段、目的等
    一切情狀，量處如主文所示之刑，並諭知易科罰金之折算標
    準（如上(二)所述，被告行為後，刑法第四十一條業於九十年
    一月十日修正，並自同年月十二日起生效，經比較新舊法，
    以新法有利於被告，依刑法第二條第一項前段之規定，自應
    依修正後刑法第四十一條第一項前段之規定並諭知易科罰金
    之折算標準，附此敘明）。。
  (九)被告Ｅ○○係犯刑法第一百五十四條第一項前段參與犯罪之
    結社罪、第三百零五條恐嚇罪（事實二、(一)部分）。其就恐
    嚇犯行與被告寅○○、午○○、申○○有犯意聯絡及行為分
    擔，為共同正犯；又所犯上開二罪間，有方法目的之牽連關
    係，依刑法第五十五條規定，從較重之參與犯罪之結社罪處
    斷。爰審酌被告前未曾因案經判決執行，有上開前案紀錄表
    可佐，素行尚可，加入以犯罪為宗旨之幫派，對社會治安造
    成危害甚大，又以恐嚇方式催討債務，對被害人造成傷害亦
    大，犯罪後復未坦承犯行，與其犯罪之動機、手段、目的等
    一切情狀，量處如主文所示之刑，並諭知易科罰金之折算標
    準（如上(二)所述，被告行為後，刑法第四十一條業於九十年
    一月十日修正，並自同年月十二日起生效，經比較新舊法，
    以新法有利於被告，依刑法第二條第一項前段之規定，自應
    依修正後刑法第四十一條第一項前段之規定並諭知易科罰金
    之折算標準，附此敘明）。
  (十)被告庚○○係犯刑法第一百五十四條第一項前段參與犯罪之
    結社罪。爰審酌被告前未曾因案經判決執行，有上開前案紀
    錄表可佐，素行尚可，惟加入以犯罪為宗旨之幫派，對社會
    治安造成危害甚大，犯罪後復未坦承犯行，與其犯罪之動機
    、手段、目的等一切情狀，量處如主文所示之刑。爰審酌被
    告前未曾因案經判決執行，有上開前案紀錄表可佐，素行尚
    可，加入以犯罪為宗旨之幫派，對社會治安造成危害甚大，
    犯罪後復未坦承犯行，與其犯罪之動機、手段、目的等一切
    情狀，量處如主文所示之刑，並諭知易科罰金之折算標準（
    如上(二)所述，被告行為後，刑法第四十一條業於九十年一月
    十日修正，並自同年月十二日起生效，經比較新舊法，以新
    法有利於被告，依刑法第二條第一項前段之規定，自應依修
    正後刑法第四十一條第一項前段之規定並諭知易科罰金之折
    算標準，附此敘明）。
  (十一)被告未○○係犯刑法第一百五十四條第一項前段參與犯罪之
    結社罪。又被告有如事實欄一犯罪科刑情形，於八十年九月
    三日縮短刑期假釋出監，期滿未經撤銷假釋，其未執行之刑
    以已執行論，執行指揮書執行完畢日期為八十二年六月二十
    日，有臺灣高等法院被告前案紀錄表為憑，於五年內再犯本
    件最重本刑有期徒刑以上之罪，為累犯，依刑法第四十七條
    規定，加重其刑。爰審酌被告前曾因案經判決執行，有上開
    前案紀錄表可佐，素行非佳，加入以犯罪為宗旨之幫派，對
    社會治安造成危害甚大，犯罪後復未坦承犯行，與其犯罪之
    動機、手段、目的等一切情狀，量處如主文所示之刑，並諭
    知易科罰金之折算標準（如上(二)所述，被告行為後，刑法第
    四十一條業於九十年一月十日修正，並自同年月十二日起生
    效，經比較新舊法，以新法有利於被告，依刑法第二條第一
    項前段之規定，自應依修正後刑法第四十一條第一項前段之
    規定並諭知易科罰金之折算標準，附此敘明）。
  (十二)被告玄○○係犯刑法第一百五十四條第一項前段參與犯罪之
    結社罪。被告前有如事實欄一所載犯罪科刑，甫於八十二年
    五月一日易科罰金執行完畢，有臺灣高等法院被告前案紀錄
    表可稽，五年內再犯本件最重本刑有期徒刑以上之罪，為累
    犯，依刑法第四十七條規定加重其刑。爰審酌被告前曾因案
    經判決執行，有上開前案紀錄表可佐，素行非佳，加入以犯
    罪為宗旨之幫派，對社會治安造成危害甚大，犯罪後未坦承
    全部犯行，與其犯罪之動機、手段、目的等一切情狀，量處
    如主文所示之刑，並諭知易科罰金之折算標準（如上(二)所述
    ，被告行為後，刑法第四十一條業於九十年一月十日修正，
    並自同年月十二日起生效，經比較新舊法，以新法有利於被
    告，依刑法第二條第一項前段之規定，自應依修正後刑法第
    四十一條第一項前段之規定並諭知易科罰金之折算標準，附
    此敘明）。
  (十三)被告Ａ○○係犯刑法第一百五十四條第一項前段參與犯罪之
    結社罪、第三百零二條第一項非法剝奪人行動自由罪（事實
    二、(四)部分，其毆打被害人戌○○及恐嚇被害人戌○○、胡
    素貞部分，均為剝奪被害人戌○○、胡素貞行動自由之部分
    行為，不另論罪）。其就非法剝奪人行動自由部分與被告丁○○、地○○、寅○○、午○○、辛○○、Ｃ○○有犯意聯
    絡及行為分擔，為共同正犯；又被告以一妨害自由行為剝奪
    戌○○、胡素貞二人之行動自由，為想像競合犯，應依刑法
    第五十五條規定從情節較重之剝奪戌○○行動自由部分犯行
    處斷；其所犯上開二罪間，有方法目的之牽連關係，依刑法
    第五十五條規定，從較重之非法剝奪人行動自由罪處斷。又
    被告有如事實欄一犯罪科刑情形，於八十一年六月十三日縮
    短刑期假釋出監，期滿未經撤銷假釋，其未執行之刑以已執
    行論，執行指揮書執行完畢日期為八十四年十二月一日，有
    臺灣高等法院被告前案紀錄表為憑，於五年內再犯本件最重
    本刑有期徒刑以上之罪，為累犯，依刑法第四十七條規定，
    加重其刑。爰審酌被告前曾因案經判決執行，有上開前案紀
    錄表可佐，素行非佳，加入以犯罪為宗旨之幫派，對社會治
    安造成危害甚大，以剝奪行動自由方式催討債務，對被害人
    戌○○、胡素貞身心造成傷害亦大，犯罪後復未坦承犯行，
    與其犯罪之動機、手段、目的等一切情狀，量處如主文所示
    之刑。
  (十四)被告戊○○係犯刑法第一百五十四條第一項前段參與犯罪之
    結社罪。爰審酌被告前未曾因案經判決執行，有上開前案紀
    錄表可佐，素行尚可，惟加入以犯罪為宗旨之幫派，對社會
    治安造成危害甚大，犯罪後復未坦承犯行，與其犯罪之動機
    、手段、目的等一切情狀，量處如主文所示之刑，並諭知易
    科罰金之折算標準（如上(二)所述，被告行為後，刑法第四十
    一條業於九十年一月十日修正，並自同年月十二日起生效，
    經比較新舊法，以新法有利於被告，依刑法第二條第一項前
    段之規定，自應依修正後刑法第四十一條第一項前段之規定
    並諭知易科罰金之折算標準，附此敘明）。
  (十五)被告亥○○、Ｆ○○行為後，麻醉藥品管理條例已於八十八
    年六月二日修正公布為管制藥品管理條例，惟有關施用（使
    用）部分，依管制藥品管理條例第三十七條除外之規定，係
    依毒品害危害防制條例處理。又毒品危害防制條例始於八十
    七年五月二十日公布，同年月二十二日生效，嗣又於九十二
    年七月九日修正公布，九十三年一月九日起施行，從而與起
    訴之修正前之麻醉藥品管理條例第十三條之一第二項第四款
    規定，為新舊法比較者，經管制藥品理條例第三十七條除外
    規定之橋樑條款適用後，仍為裁判時應適用之毒品危害防制
    條例，而比較結果，又以毒品危害防制條例規定經觀察勒戒
    後應為免刑之判決對被告二人較為有利，從而被告二人犯罪
    後法律已有變更，依刑法第二條第一項前段規定，應適用毒
    品危害防制條例處斷。再按毒品危害防制條例第三十五條第
    三款、第四款、第二十條之規定，審判中之案件，由法院依
    修正後之規定先將被告送觀察勒戒，經觀察、勒戒後，無繼
    續施用毒品之傾向者，法院應為免刑之判決。經查，本件被
    告亥○○、Ｆ○○分別於八十八年四月九日、八十八年一月
    十四日由本院裁定將其等送勒戒處所觀察勒戒，並先後於八
    十八年四月二十二日、八十八年一月二十八日經臺灣臺北看
    守所附設勒戒處所認無繼續施用毒品之傾向，此有本院前開
    裁定書各一份、臺灣臺北看守所附設勒戒處所八十八年四月
    二十二日、八十八年一月二十八日有無繼續施用毒品傾向證
    明書各一紙在卷可證（見本院卷五第二五、五二頁、本院卷
    四第二、十八頁），自應依該條例第三十五條第三款之規定
    ，對被告亥○○、Ｆ○○就施用安非他命部分均為免刑之諭
    知（被告亥○○於八十五年間曾因施用安非他命案件經本院
    以八十四年度易字第四二六五號判決有期徒刑六月，並經臺
    灣高等法院以八十五年度上易字第四六五號判決駁回上訴確
    定，嗣於八十七年間再因施用毒品案件經本院以八十五年度
    易字第五六五八號判決有期徒刑六月確定，惟查上開二次犯
    行時間分別為八十四年二月間某日起至同年四月二十五日止
    、八十二年六月間某日起至同年九月間某日止，有前揭判決
    書各一份【見本院卷三第一七七至一七八頁、本院卷十三】
    及被告亥○○之臺灣高等法院被告前案紀錄表為憑，與本案
    犯行分別差距八個月、二年餘，難認係基於概括犯意為之，
    並無連續犯之裁判上一罪關係，附此說明）。扣案結晶體二
    包，經鑑定結果均含第二級毒品安分他命成分，有上開鑑驗
    通知書為憑，為毒品危害防制條例第二條第二項第二款所規
    定之第二級毒品，不問屬於犯人與否，均應依同條例第十八
    條第一項前段規定沒收銷燬之，至八十五年十一月八日當日
    扣得之安非他命一包，非被告亥○○所有，而係同時查獲之
    被告何榮隆所有，為其供述在卷（見本院卷十三之九十四年
    時月十九日審判筆錄第三四頁），而同時查獲之被告何榮隆
    經驗尿結果亦確呈安非他命陽性反應，亦有其尿液檢驗報告
    （見八十六年度少連偵字第五七號卷第二二頁），是被告亥
    ○○所供尚難認有何不可採，是該毒品既為供其他被告犯罪
    證明之用，爰不予宣告沒收。
  (十六)被告亥○○自八十四年五月二十五日晚間七時許為警查獲後
    至八十五年十一月七日二十時許之施用第二級毒品安非他命
    犯行（臺灣板橋地方法院檢察署檢察官移送併辦之八十六年
    度少連偵字第五七號施用第二級毒品安非他命部分），雖未
    據起訴，然與起訴後經本院認定有罪部分，有連續犯裁判上
    一罪關係，基於審判不可分之原則，本院自得併予審酌。
  (十七)臺灣臺北地方法院檢察署檢察官移送之八十五年度偵字第二
    三００號被告亥○○參與犯罪之結社犯行，與起訴後經本院
    認定有罪部分為同一事實，本院亦得併予審酌。
  (十八)公訴意旨另以：被告Ｃ○○、辛○○、午○○、丁○○、張
    學昌、Ｅ○○、Ａ○○分別對被害人壬○○、黃○○恐嚇、
    對被害人丙○○、戌○○、胡素貞犯非法剝奪人行動自由犯
    行部分部分均另涉刑法第三百四十六條第一項恐嚇取財罪嫌
    云云。惟按刑法第三百四十六條第一項之恐嚇取財罪，以行
    為人有為自己或第三人不法所有之意圖為構成要件。如果欠
    缺此項意思要件，縱令以加害他人之生命、身體、自由、名
    譽、財產之事相恐嚇，除成立同法第三百零五條之妨害自由
    罪外，要無成立恐嚇取財罪之餘地，最高法院五十七年度台
    上字第二八三二號判決意旨亦同此見解，而被害人壬○○、
    黃○○、丙○○、戌○○等人分別與「梁詠琴」、「荊元耀
    」、被告甲○○、丁○○有債務糾紛，分別如前被害人所述
    ，亦為被告等人所供稱在卷，難認被告等人有為自己或第三
    人不法所有之意圖，則揆諸上開說明，被告等人之行為除分
    別該當上述非法剝奪人行動自由犯行、恐嚇犯行外，尚與恐
    嚇取財罪之構成要件有異，復查無其他積極證據足證被告等
    人有公訴人所指恐嚇取財犯行，爰不另為無罪之諭知。
  (十九)公訴意旨又略以（依據起訴書、公訴人九十二年八月十三日
    所提補充理由書【見本院卷九第一五九至一九三頁】、公訴
    人九十三年五月三日補充理由書【見本院卷十第一三三、一
    三四頁】、本院九十四年十月十九日審判筆錄公訴人當庭更
    正及補充之理由所載【見本院卷十三之九十四年十月十九日
    審判筆錄第三二、三五頁】）：(一)被告未○○於八十二年底
    至八十五年五月四日止，與被告寅○○、申○○、午○○及
    Ｅ○○基於恐嚇之犯意聯絡，以被害人壬○○積欠姓名年籍
    不詳自稱「梁詠琴」之成年女子債務為由，連續前往或電話
    恐嚇被害人壬○○每月交付十萬元，稍有延遲即向之嚇稱：
    「如再不還錢試試看」，使被害人壬○○心生畏懼而每月交
    付金錢。(二)被告Ａ○○、申○○於八十五年二月二十三日起
    至同年五月十四日止，與被告地○○、寅○○、午○○、甲○○基於恐嚇之犯意聯絡，因被害人黃○○積欠被告甲○○
    債務四十餘萬元，由地○○等人持支票影本至被害人黃○○
    所經營之洗衣店向其嚇稱：「我是四海幫仁愛堂的」、「王
    總叫我來，你所欠的錢要還」等加害生命、身體之方式向被
    害人黃○○恐嚇，使被害人黃○○懼於四海幫仁愛堂之名義
    簽立面額總計六十萬元之支票四紙作為分期付款，再陸續交
    付總計十萬元之現金，其中支票部分業經被告甲○○提示兌
    領。(三)被告地○○、申○○、辛○○、亥○○、己○○、寅
    ○○、Ａ○○、未○○、午○○、Ｂ○○於八十四年七月間
    某日起至八十五年五月間某日止，以四海幫仁愛堂之名向被
    害人癸○○所經營之富貴花開酒店，如該酒店發生酒客或陌
    生人鬧場時，其等可以代為排解，因被害人癸○○心生畏懼
    ，不敢拒絕其等之圍事，而依被告地○○等人要求，按月交
    付十五萬元之保護費，供幫內成員朋分花用。(四)被告己○○
    、申○○於八十五年五月四日至翌日（起訴書誤載為三十一
    日）止，與被告丁○○、地○○、寅○○、午○○、辛○○
    、Ｃ○○、Ａ○○基於妨害自由之犯意聯絡，因被害人戌○○積欠被告丁○○債務，而於八十五年五月四日十八時許，
    前往臺北市○○○路與吉林路口徒手毆打被害人戌○○，致
    被害人戌○○受有鼻樑紅腫一乘一點五公分、臉部青腫零點
    九乘二公分、右腰部青腫二乘三公分等傷害後，將被害人戌
    ○○與其女友胡素貞二人強押至該路口之浪漫一生餐廳內，
    被告丁○○並嚇稱：所積欠之債務要馬上還清等語，因被害
    人戌○○、胡素貞二人並無足夠之現金，被告丁○○乃又稱
    ：要以胡素貞所有之ＯＥ－六九六七號自用小客車為質押，
    否則將對其二人不利，被害人戌○○、胡素貞二人因此心生
    畏懼而將車輛鑰匙交付被告丁○○；嗣於同日二十時許，被
    告丁○○等人又將戌○○、胡素貞帶往臺北市○○路○段二
    十九號十五樓內，由被告丁○○下令將胡素貞之皮包強行取
    走後取出其內之花旗銀行信用卡，並將被害人戌○○、胡素
    貞帶往富貴花開酒店，由被害人胡素貞刷卡十一萬三千元用
    以抵債；其後因被害人戌○○仍無法籌到錢，又向其二人嚇
    稱要戌○○留下一手一腳抵債，被害人戌○○、胡素貞二人
    因心生畏怖而於同日二十三時許由被害人胡素貞簽發三張日
    期空白、面額各為五十萬元之支票三紙，由被害人戌○○於
    支票背面簽名背書，並影印被害人戌○○二人之身分證，用
    作擔保債務；翌（五）日凌晨零時許，被告丁○○再強押被
    害人胡素貞前往紅玫瑰視聽歌城，由被害人胡素貞以其所有
    之美國運通銀行信用卡刷卡二十二萬元，以為抵債後，再將
    被害人胡素貞帶往臺北市○○街三十九巷三十號被告地○○
    住處與戌○○會合；被告丁○○復強逼被害人胡素貞簽發到
    期日期為八十五年七月二十五日、面額分別為三十七萬五千
    元之本票三紙，並向被害人戌○○嚇稱：必須於八十五年五
    月二十五日以前籌到四十四萬元現金給他，才要將前開質押
    之車輛交還等語，而以此方式剝奪被害人戌○○、胡素貞二
    人之行動自由，直至該日凌晨三時許始將被害人戌○○、胡
    素貞二人釋放。(五)被告寅○○、Ｃ○○、辛○○、玄○○因
    被告宙○○與證人丑○○有工程債務糾紛，而由被告地○○
    以四海幫仁愛堂之名，率被告寅○○、Ｃ○○、辛○○、玄
    ○○等人於八十五年五月初某日前往證人丑○○位於臺北市
    ○○街二０八巷七十弄一號之公司處，向證人丑○○催討債
    務，使證人丑○○心生畏懼，然因為警查獲而未交付財物（
    被告宙○○部分詳無罪部分所述）。(六)被告辰○○因證人巳
    ○○積欠其債務，而與被告地○○、午○○、寅○○、Ｃ○○、Ａ○○於八十五年五月六日，將證人巳○○帶至被告辰
    ○○住處，不讓其離去，而剝奪其行動自由，並由被告地○○等人強行將證人巳○○帶往臺北縣三重市等地刷卡購買電
    視機三台、手錶，價值共計二十餘萬元，以為償債，直至同
    年月八日始將證人巳○○釋放（被告辰○○部分詳無罪部分
    所述）。因認被告被告未○○、Ａ○○、申○○、辛○○、
    己○○、Ｂ○○、寅○○、Ｃ○○、玄○○涉有刑法第三百
    零五條恐嚇罪嫌、第三百四十六條第一項恐嚇取財罪嫌、第
    三百四十六條第三項、第一項恐嚇取財未遂罪嫌，被告己○○、申○○、寅○○、Ｃ○○、午○○另涉有妨害自由罪嫌
    。惟查：
  1.被告未○○否認參與向證人壬○○催討債務之犯行，而證人
    壬○○於警詢及本院審理中始終未曾指認被告未○○，且於
    本院流氓感訓案件中證稱：不認識未○○，是第一次見到他
    （見本院八十六年度感裁字第五三號卷訊問筆錄），無從認
    定被告未○○與被告寅○○等人有何向證人壬○○恐嚇之犯
    意聯絡或行為分擔。
  2.被告申○○雖坦承曾經搭載被告寅○○前往，惟辯稱：到達
    後，被告寅○○下車，伊即離去等語，而證人黃○○雖曾於
    警詢指稱「阿昌」也有與被告地○○、寅○○、午○○等人
    到其公司，惟於事後警方提供照片供其指認及於本院審理中
    、流氓感訓案件訊問中從未曾指認被告申○○，自不能以其
    警詢中曾提及「阿昌」一綽號即指被告申○○參與本件犯行
    。被告Ａ○○則否認參與此部分犯行，而被告寅○○於本院
    流氓感訓案件中雖曾供稱：「阿生」Ａ○○有去，惟此既為
    被告Ａ○○所否認，而證人黃○○於警詢、本院審理中及本
    院流氓感訓案件調查中始終未曾指出被告Ａ○○，或綽號「
    阿生」之人有參與，而被告寅○○業經本院通緝，無從對之
    分離調查證據程序後改以證人身分詰問之，是亦不能以共同
    被告唯一之不利指訴而認被告Ａ○○涉犯此部分犯行。
  3.被告Ａ○○、午○○均不否認經寅○○介紹後，共有五人為
    富貴花開酒店泊車、清潔之工作，且由Ａ○○領取十五萬元
    後，分給其他人等情，核與被告寅○○坦承介紹Ａ○○前往
    富貴花開酒店工作乙節相符，惟被告Ａ○○、午○○、寅○○均否認係為富貴花開酒店圍事，而被告亥○○、申○○、
    辛○○、己○○、Ｂ○○均否認參與以四海幫仁愛堂為名為
    富貴花開酒店圍事之犯行。而證人即富貴花開酒店總經理癸○○雖於警詢中指自八十四年七月間任職富貴花開酒店時起
    ，被告地○○即在該店以四海幫之名圍事，每月給付其十五
    萬元等詞，然於本院審理及流氓感訓案件調查中，則詳證以
    ：十五萬元是給樓下泊車的人，由Ａ○○來領，另外他們會
    擔任十一樓的清潔工作，並沒有恐嚇或收保護費，其並未請
    他們負責酒店安全等情（見第一三四八八號偵查卷第五三頁
    、本院卷二第十七頁、本院八十六年度感裁字第五三號訊問
    筆錄），與被告Ａ○○、午○○所稱為酒店泊車、清潔工作
    等語相符，證人癸○○既從未稱因被告地○○、辛○○、亥
    ○○、己○○、寅○○、Ａ○○、未○○、午○○、Ｂ○○
    、申○○等人之行為而心生畏懼，以致交付保護費，且被告
    Ａ○○、午○○等人因在酒店工作而領取薪水，亦合於常情
    ，再依被告Ａ○○、午○○所供：五個人負責酒店泊車、清
    潔之工作，每月領取十五萬元之情，亦即每人每月領取三萬
    元之薪水，亦難認與一般工作薪資有何過高之情，是無從認
    定被告亥○○、辛○○、己○○、Ａ○○、未○○、午○○
    、Ｂ○○、申○○等人在此部分有何犯罪之行為。
  4.被告申○○雖不否認八十五年五月四日當天被告寅○○打電
    話要伊到吉林路餐廳吃飯，而有前往該處乙節，核與被告寅
    ○○此部分供述相同，惟其始終否認參與該部分剝奪證人戌
    ○○、胡素貞行動自由之犯行，並稱到場後沒有看到戌○○
    、胡素貞等語，而證人戌○○、胡素貞於警詢及本院審理中
    均未曾指認被告申○○參與該此行為，且經提示照片供其二
    人指認後均表示：並未見過申○○等詞（見本院八十五年度
    感裁字第六三號卷訊問筆錄）。被告己○○始終否認參與妨
    害戌○○、胡素貞自由以為被告丁○○催討債務之犯行，而
    證人戌○○、胡素貞亦從未指認被告己○○參與該行為，被
    告丁○○、地○○、寅○○、午○○、辛○○、Ｃ○○、Ａ
    ○○亦未曾供述被告己○○有共同參與或犯意聯絡，是無從
    認定被告申○○、己○○參與此部分犯行。
  5.被告玄○○固不否認與被告宙○○一同前往催討債務，事後
    也有找地○○等人到場乙節，被告辛○○則承認在第二次宙
    ○○前往時有陪同一起去乙節，惟均堅決否認有何恐嚇犯行
    ，被告寅○○、Ｃ○○等則否認參與此犯行，而證人丑○○
    雖於警詢中指稱：八十五年五月初有一批不良份子到公司稱
    是四海幫的，表明要算宙○○的帳，宙○○也隨後進來，並
    且拿出一張明細，但經其要求影印，即遭將資料取回，經向
    地○○說明與宙○○的債務關係後，地○○即要其對帳等語
    （見第一三四八八號偵查卷第七八、七九頁），惟其並未指
    稱被告地○○、寅○○、Ｃ○○、玄○○、辛○○等人除表
    明四海幫之外，有何恐嚇之言行，亦未曾指其因此而心生畏
    懼，又證人其後於本院審理及流氓感訓案件調查中到庭作證
    亦均稱：與宙○○間有工程債務糾紛，八十五年五月初有一
    批人說代表宙○○來收錢，口氣也沒有很壞，其表明是宙○○欠錢後，這批人就帶宙○○來對帳，知道他們是黑道的，
    其認為這些人是被宙○○所騙等情（見本院卷七第一五０至
    一五四頁、本院八十六年度感更(一)字第二七號八十七年一月
    九日訊問筆錄），則被告宙○○縱有找被告玄○○、地○○
    等人以四海幫之名向證人丑○○催討債務，惟證人丑○○既
    從未指其因此而心生畏怖，甚且在被告等人到場時向被告等
    人要求一一對帳，更難認證人丑○○因被告等人行為有何畏
    懼之情。
  6.被告午○○並不否認陪同證人巳○○一起去刷卡購買電視等
    ，惟否認有何恐嚇行為，辯稱；只是去幫忙搬電視機而已；
    被告Ｃ○○則不否認於電話中告知被告地○○所在處所即最
    後證人巳○○所購買電視機放置地點，惟亦否認有何恐嚇行
    為，辯以：當時伊借用地○○之電話，有人打電話來問地○○人在何處，伊只是在電話中告知而已；被告寅○○、Ｃ○○則均否認參與上開行為。證人巳○○未曾於警詢、偵查中
    接受訊問製作筆錄，然於本院審理中則證稱：與辰○○有生
    意往來，因週轉不靈，欠辰○○三百萬元貨款，因為沒有現
    金，所以與辰○○協商，約定以信用卡刷卡抵債，因為可以
    用按月分期付款方式還信用卡債務，之後由午○○陪同去刷
    卡，去辰○○家中住是為了要避債，並未被限制行動自由，
    公司倒了之後，很少與家中聯繫等情（見本院卷二第二二至
    三三頁），而證人即被害人巳○○之母親酉○○雖曾於警詢
    中製作筆錄，然其係稱不知道巳○○被四海幫挾持討債之事
    等語（見第一三四八八號偵查卷第八一頁），證人即巳○○
    前往刷卡購物之全國電子公司店員陳炳煌亦證述：當天並沒
    有感覺有人被質押等語（見第一三四八八號偵查卷第一０二
    頁），是核以證人巳○○、酉○○及陳炳煌上開陳述，均無
    從證明被告寅○○、Ｃ○○、午○○、Ａ○○等人有何以妨
    害自由之方式向證人巳○○催討債務之情事。
  7.且依上開三、(十八)所述，被害人壬○○、黃○○、戌○○、丑
    ○○、巳○○既分別與「梁詠琴」、被告甲○○、丁○○、
    宙○○等人有債務糾紛，為被害人等所自陳，則難認被告等
    人有何為自己或第三人不法所有之意圖。
  8.綜上所述，不能證明被告被告未○○、Ａ○○、申○○、辛○○、己○○、Ｂ○○、寅○○、Ｃ○○、玄○○涉有刑法
    第三百零五條恐嚇罪嫌、第三百四十六條第一項恐嚇取財罪
    嫌、第三百四十六條第三項、第一項恐嚇取財未遂罪嫌，被
    告己○○、申○○、寅○○、Ｃ○○、午○○涉有第三百零
    二條第一項妨害自由罪嫌、第三百四十六條第一項恐嚇取財
    罪嫌，此外，復查無其他積極證據足認上開被告有公訴人所
    指犯行，原應為無罪之諭知，然公訴人認與前開起訴後經本
    院認定有罪部分分別有裁判上一罪關係，爰均不另為無罪之
    諭知。
參、無罪部分：
一、公訴意旨略以：(一)被告Ｆ○○基於參與以犯罪為宗之結社之
    犯意而參與由Ｄ○○首謀倡議成立以犯罪為宗旨之四海幫仁
    愛堂。(二)被告宙○○因與證人丑○○有工程債務糾紛，而委
    託被告地○○、寅○○、Ｃ○○、辛○○、玄○○等人以四
    海幫仁愛堂之名，於八十五年五月初某日，前往證人丑○○
    位於臺北市○○街二０八巷七十弄一號之公司處，向證人丑
    ○○催討債務，使證人丑○○心生畏懼，嗣因為警查獲而未
    交付財物（被告地○○業經本院判決不受理確定，被告寅○○、Ｃ○○、辛○○、玄○○部分詳上述貳、四、不另為無
    罪部分所述）。(三)被告辰○○因證人巳○○積欠其債務，而
    與被告地○○、午○○、寅○○、Ｃ○○、Ａ○○於八十五
    年五月六日，將證人巳○○帶至被告辰○○住處，不讓其離
    去，而剝奪其行動自由，並由被告地○○等人強行將證人巳
    ○○帶往臺北縣三重市等地刷卡購買電視機三台、手錶，價
    值共計二十餘萬元，以為償債，直至同年月八日始將證人巳
    ○○釋放（被告地○○部分業經本院判決不受理確定，被告
    午○○、寅○○、Ｃ○○、Ａ○○部分詳上述貳、四、不另
    為無罪部分所述）。因認被告Ｆ○○涉犯刑法第一百五十四
    條第一項參與結社罪嫌，被告宙○○涉有刑法第三百零五條
    恐嚇罪嫌、第三百四十六條第三項、第一項恐嚇取財未遂罪
    嫌，被告辰○○涉有第三百零二條第一項妨害自由罪嫌、第
    三百四十六條第一項恐嚇取財罪嫌。
二、按犯罪事實應依證據認定之，無證據不得推定其犯罪事實；
    不能證明被告犯罪者，應諭知無罪之判決，刑事訴訟法第一
    百五十四條第二項、第三百零一條第一項分別定有明文。又
    事實之認定，應憑證據，如未能發現相當證據，或證據不足
    以證明，自不能以推測或擬制之方法，為裁判基礎；且認定
    犯罪事實所憑之證據，雖不以直接證據為限，間接證據亦包
    括在內，然而無論直接證據或間接證據，其為訴訟上之證明
    ，須於通常一般之人均不致有所懷疑，而得確信其為真實之
    程度者，始得據為有罪之認定，倘其證明尚未達到此一程度
    ，而有合理之懷疑存在而無從使事實審法院得有罪之確信時
    ，即應由法院為諭知被告無罪之判決，有最高法院四十年台
    上字第八六號判例、七十六年台上字第四九八六號判例可資
    參照。次按刑事訴訟法第一百六十一條已於九十一年二月八
    日修正公布，修正後同條第一項規定：檢察官就被告犯罪事
    實，應負舉證責任，並指出證明之方法。因此，檢察官對於
    起訴之犯罪事實，應負提出證據及說服之實質舉證責任。倘
    其所提出之證據，不足為被告有罪之積極證明，或其闡明之
    證明方法，無從說服法官以形成被告有罪之心證，基於無罪
    推定之原則，自應為被告無罪判決之諭知，更有最高法院九
    十二年台上字第一二八號判例意旨足參。
三、訊據被告Ｆ○○堅決否認有何參與結社犯行；被告宙○○堅
    詞否認有何恐嚇、恐嚇取財犯行，辯稱：伊是找被告玄○○
    要去與丑○○對帳而已；被告辰○○則堅決否認有何妨害自
    由、恐嚇取財犯行，辯稱：巳○○是因為要躲債而到伊家中
    去住，並沒有剝奪他的行動自由，也沒有強逼他去刷卡還債
    等語。公訴人認被告Ｆ○○、宙○○、辰○○分別涉有前開
    犯行無非以被告地○○於警詢中之供述（被告Ｆ○○部分）
    、證人丑○○於警詢中之指訴（被告宙○○部分）、證人巳
    ○○於本院審理中之證述、證人酉○○、陳炳煌警詢中之陳
    述及於被告地○○家中扣得證人巳○○刷卡購得之電視機三
    台（被告辰○○部分）等為其論據。
四、經查：
  (一)被告Ｆ○○部分：被告地○○雖曾於警詢中指稱：Ｆ○○是
    早期與伊一同加入四海幫跟隨Ｄ○○的等詞（見第一三四八
    八號偵查卷第十四頁），惟除此次供述外，被告地○○於歷
    次警詢、本院審理中經詢問四海幫仁愛堂之成員有何人時，
    均未曾供述被告Ｆ○○為四海幫仁愛堂之成員，則其上開關
    於「被告Ｆ○○早期曾加入四海幫」之陳述是否指被告Ｆ○○事後已經退出該組織結社，因被告地○○已經死亡，無從
    以證人身分詰問之而不能確定；且被告亥○○、申○○上開
    關於四海幫仁愛堂之供述中，亦從未指出被告Ｆ○○為該組
    織之成員，是亦不能從共同被告之供述中認定被告Ｆ○○有
    參與四海幫仁愛堂；甚且依據前述內政部警政署第三一六四
    六號函檢附之四海幫仁愛堂組織犯罪系統表、成立堂口綱要
    、成員名冊等資料、第二六二五五二號函檢附之四海幫成立
    歷史、分下各堂及仁愛堂之列管相關資料中，均無被告Ｆ○○於四海幫仁愛堂中之地位、稱號等資料，自不能以共同被
    告地○○於警詢中之唯一且有疑義之指訴遽認被告Ｆ○○有
    參與以犯罪為宗旨之四海幫仁愛堂。
  (二)被告宙○○並不否認曾為了與證人丑○○間工程債務糾紛而
    邀約被告玄○○在上開時間一同前往證人丑○○之公司乙節
    ，核與被告玄○○、證人丑○○此部分供述相符，惟堅決否
    認有何恐嚇之犯行，而證人丑○○雖於警詢中指稱：八十五
    年五月初有一批不良份子到公司稱是四海幫的，表明要算宙
    ○○的帳，宙○○也隨後進來，並且拿出一張明細，但經其
    要求影印，即遭將資料取回，經向地○○說明與宙○○的債
    務關係後，地○○即要其對帳等語（見第一三四八八號偵查
    卷第七八、七九頁），惟其並未指稱到現場之人除表明四海
    幫之外，有何恐嚇之言行，亦未曾指其因此而心生畏懼，又
    證人丑○○其後於本院審理及流氓感訓案件調查中到庭作證
    亦均稱：與宙○○間有工程債務糾紛，八十五年五月初有一
    批人說代表宙○○來收錢，口氣也沒有很壞，其表明是宙○○欠錢後，這批人就帶宙○○來對帳，知道他們是黑道的，
    其認為這些人是被宙○○所騙等情（見本院卷七第一五０至
    一五四頁、本院八十六年度感更(一)字第二七號八十七年一月
    九日訊問筆錄），則被告宙○○縱有找被告玄○○、地○○
    等人以四海幫之名向證人丑○○催討債務，然依據證人丑○○於警詢及本院審理中之證詞，已難認為被告宙○○有何為
    自己或第三人不法所有之意圖，其前往催討債務之人有何恐
    嚇之言行，況證人丑○○既從未指其因此而心生畏怖，甚且
    在被告等人到場時向被告等人要求一一對帳，更難認證人丑
    ○○因被告等人行為有何畏懼之情。
  (三)被告辰○○亦不否認與證人巳○○有債務糾紛，而證人巳○○曾於上開時間在其家中居住，也曾由被告午○○陪同去刷
    卡購物以為償債，並且有取得證巳○○所購得之手錶等情，
    核與證人巳○○此部分證述及被告午○○供稱有陪巳○○刷
    卡消費乙節、被告地○○供述巳○○購得之電視機放在伊家
    中乙節均相符合，亦有於被告地○○家中扣得之電視機三台
    為憑，然其堅詞否認有何妨害巳○○自由及恐嚇取財之犯行
    ，辯稱：巳○○是為了躲債才到伊家中去住等語。證人巳○○未曾於警詢、偵查中接受訊問，惟依據其於本院審理中之
    證詞：與辰○○有生意往來，因週轉不靈，欠辰○○三百萬
    元貨款，因為沒有現金，所以與辰○○協商，約定以信用卡
    刷卡抵債，因為可以用按月分期付款方式還信用卡債務，之
    後由午○○陪同去刷卡，去辰○○家中住是為了要避債，並
    未被限制行動自由，公司倒了之後，很少與家中聯繫等情（
    見本院卷二第二二至三三頁），均與被告辰○○上開辯詞相
    符，是足認被告辰○○並無何為自己或第三人不法所有之意
    圖，亦難由證人巳○○之證詞認定其有何遭妨害自由或恐嚇
    之情形；而證人酉○○雖曾於警詢中製作筆錄，然其係稱不
    知道巳○○被四海幫挾持討債之事等語（見第一三四八八號
    偵查卷第八一頁），證人陳炳煌亦證述：當天有人來刷卡購
    買電視機，是由其送貨，並沒有感覺有人被質押等語（見第
    一三四八八號偵查卷第一０二頁），是證人酉○○及陳炳煌
    上開陳述亦無從認證人巳○○有何遭剝奪行動自由，或遭強
    逼刷卡購物之情。
五、綜上所述，被告Ｆ○○、宙○○、辰○○等所為之辯解，尚
    非不能採信，而公訴人所舉之證據不能使本院得被告Ｆ○○
    、宙○○、辰○○有罪之確信，此外，復查無其他積極證據
    ，足認被告Ｆ○○、宙○○、辰○○分別有公訴人所指參與
    以犯罪為宗旨之結社犯行、恐嚇犯行、妨害自由犯行、恐嚇
    取財犯行。不能證明被告Ｆ○○、宙○○、辰○○三人犯罪
    ，自應分別為其三人無罪之諭知。
肆、免訴部分（被告亥○○持有麻煙部分、被告辛○○非法吸用
    化學合成麻醉藥品部分）：
一、公訴意旨略以：被告亥○○明知非經許可不得持有大麻，仍
    自不詳時間起，非法持有大麻一包，於八十四年五月二十五
    日晚間，在臺北市○○街七十三巷六弄四號四樓為警查獲，
    並扣得上開大麻一包。被告辛○○基於施用安非他命之概括
    犯意，自八十四年十二月間某日時起至八十五年五月間某日
    時止，連續非法施用安非他命，因認被告亥○○涉犯修正前
    肅清煙毒條例第十條第二項持有麻煙罪嫌，被告辛○○涉有
    違反修正前麻醉藥品管理條例第十三條之一第二項第四款之
    非法吸用化學合成麻醉藥品罪嫌（即現行毒品危害防制條例
    第十條第二項之施用第二級毒品罪嫌，法條之修正詳如前述
    貳、三、(十五)所述）。
二、按案件曾經判決確定者，應諭知免訴之判決，刑事訴訟法第
    三百零二條第一款定有明文。又訴訟上所謂一事不再理之原
    則，關於實質上一罪或裁判上一罪，亦均有其適用，最高法
    院六十年台非字第七十七號著有判例。
三、經查：
  (一)被告亥○○雖持有大麻為警查獲，然此乃供其施用，迭據其
    供承在卷（見本院卷五第二一頁、本院卷十三之九十四年十
    月審判筆錄第四八頁），且其因連續施用麻煙經本院於八十
    五年九月五日以八十五年度訴字第二０五號判決二年二月確
    定（與偽造文書罪定應執行為有期徒刑二年六月確定），有
    該判決書及被告亥○○前開前案紀錄表為憑（見本院卷二第
    三頁），其持有大麻之犯行自應為施用麻煙之犯行所吸收，
    不另論罪。
  (二)被告辛○○因連續施用第二級毒品安非他命犯行，業經臺灣
    高等法院於八十七年十月三十一日以八十七年度上易字第三
    八九九號判決免刑確定在案，亦有該判決書與被告辛○○上
    開前案紀錄表可稽（見本院卷十三）。
  (三)揆諸前開說明，本件關於被告亥○○持有麻煙部分及被告辛○○非法吸用化學合成麻醉藥品即施用第二級毒品安非他命
    部分均應諭知免訴之判決。扣案大麻一包，雖為被告亥○○
    所有，又另扣案之吸食器一組為被告辛○○所有，分據被告
    亥○○、辛○○、地○○供述在卷，惟其等關於持有大麻、
    施用安非他命部分犯行既分別經本院諭知免訴，則此部分沒
    收之從刑即無從附麗，爰不予宣告沒收、銷燬，應由檢察官
    另行依法處理。
伍、扣案之吸食器一組、酒精燈二支、吸管一支、「宇○○」駕
    駛執照一張分別為被告地○○所有供其犯施用安非他命、偽
    造特種文書所用之物，業據其前供承在卷；另現金三萬元、
    玩具槍二支、身分證一張、塑膠棒四支、彈匣一個、彈殼四
    個分別為被告地○○、午○○所有，亦據其等前供述在卷，
    然均與前開經本院認定有罪部分之被告等所涉犯行均無關係
    ，且被告地○○前已經本院諭知不受理判決確定，爰均不予
    宣告沒收，併此敘明。
陸、臺灣臺北地方法院檢察署檢察官移送之八十五年度偵字第二
    三００號被告地○○、Ｆ○○參與犯罪之結社部分，因被告
    地○○已於九十二年六月二十七日經本院判決不受理確定，
    被告Ｆ○○則經本院諭知無罪如上；臺灣臺東地方法院檢察
    署檢察官移送之八十六年度偵字第六四五號、臺灣士林地方
    法院檢察署檢察官移送之八十五年度少連偵字第一九八號關
    於被告亥○○於八十五年八月間竊佔部分，因本件起訴後經
    本院認定有罪部分，並無被告亥○○涉犯竊佔罪部分，且其
    所犯參與犯罪之結社行為於本案為警查獲後已經終止，如前
    所述，是無從認該移送併辦部分與前開經本院認定有罪部分
    有何裁判上一罪關係；臺灣板橋地方法院檢察署檢察官移送
    之八十六年度少連偵字第五七號被告亥○○施用大麻部分，
    因其持有大麻部分業經本院諭知免訴如上，是均應退由檢察
    官另行依法處理。
柒、末查，起訴書證據並所犯法條欄二雖記載「核被告地○○、
    亥○○、辛○○、玄○○、寅○○、吳禮義（即己○○）、
    未○○、午○○、Ｃ○○、申○○、Ｅ○○、庚○○、Ａ○○、Ｂ○○、Ｆ○○、戊○○所為，均係犯刑法第一百五十
    四條參與犯罪結社、刑法第三百零二條第一項非法剝奪人行
    動自由、刑法第三百零五條恐嚇、刑法第三百四十六條第一
    項及第三項恐嚇取財及恐嚇取財未遂、刑法第三百三十九條
    第一項詐欺取財、刑法第三百二十條第二項竊佔罪嫌」，惟
    互核起訴書事實欄及附表、公訴人九十二年八月十三日所提
    補充理由書【見本院卷九第一五九至一九三頁】、公訴人九
    十三年五月三日補充理由書【見本院卷十第一三三、一三四
    頁】、本院九十四年十月十九日審判筆錄公訴人當庭更正及
    補充之理由所載【見本院卷十三之九十四年十月十九日審判
    筆錄第三二、三五頁】，上開起訴書所記載之法條僅係概略
    之記載，並未針對個別被告所犯法條一一敘明，尚難認本件
    所有被告均係上開各罪名之共同正犯，應分別起訴書、補充
    理由書事實記載以論，均如前有罪、無罪所述，至起訴書附
    表編號八至十一號所示事實（含第三百二十條第二項竊佔罪
    嫌部分）均係與被告地○○、寅○○、卯○○等人相關，除
    被告地○○業經本院判決不受理確定外，餘均迨通緝到案後
    ，另行審結，而與前開經本院判決部分之被告無關，附此說
    明。
據上論斷，應依刑事訴訟法第二百九十九條第一項前段、但書、
第三百零一條第一項、第三百零二條第一款，毒品危害防制條例
第十條第二項、第十八條第一項前段、第三十五條第一項第四款
，刑法第二條第一項前段、第十一條、第二十八條、第五十六條
、第一百五十四條第一項前段、第三百零二條第一項、第三百零
五條、第三百三十七條、第五十五條、第四十七條、修正後第四
十一條第一項前段、第四十二條第二項，罰金罰鍰提高標準條例
第一條前段、第二條，判決如主文。
本案經檢察官張書華到庭執行職務
中　　華　　民　　國　　94　　年　　11　　月　　30　　日
　　　　　　　　　刑事第四庭    審判長法　官　劉慧芬
                                      法  官  李桂英
                                      法  官  黎惠萍
上正本證明與原本無異。
如不服本判決，應於判決送達後10日內向本院提出上訴狀（應抄
附繕本）。告訴人或被害人如對於本判決不服者，應具備理由請
求檢察官上訴，其上訴期間之計算係以檢察官收受判決正本之日
期為準。
                                      書記官  楊麗娟
中　　華　　民　　國　　94　　年　　12　　月　　 1　　日
附錄本案論罪科刑法條全文
毒品危害防制條例第十條第二項、刑法第一百五十四條第一項前
段、第三百零二條第一項、第三百零五條、第三百三十七條
毒品危害防制條例第十條
施用第一級毒品者，處六月以上五年以下有期徒刑。
施用第二級毒品者，處三年以下有期徒刑。
中華民國刑法第一百五十四條
參與以犯罪為宗旨之結社者，處三年以下有期徒刑、拘役或五百
元以下罰金；首謀者，處一年以上、七年以下有期徒刑。
犯前項之罪而自首者，減輕或免除其刑。
中華民國刑法第三百零二條
(剝奪他人行動自由罪)
私行拘禁或以其他非法方法，剝奪人之行動自由者，處五年以下
有期徒刑、拘役或三百元以下罰金。
因而致人於死者，處無期徒刑或七年以上有期徒刑，致重傷者，
處三年以上十年以下有期徒刑。
第一項之未遂犯罰之。
中華民國刑法第三百零五條
(恐嚇危害安全罪)
以加害生命、身體、自由、名譽、財產之事，恐嚇他人致生危害
於安全者，處二年以下有期徒刑、拘役或三百元以下罰金。
中華民國刑法第三百三十七條
(侵占遺失物罪)
意圖為自己或第三人不法之所有，而侵占遺失物、漂流物或其他
離本人所持有之物者，處五百元以下罰金。